臺灣高等法院臺中分院刑事判決　　　　99年度上訴字第1451號
上　訴　人
即　被　告　陳裕興
選任辯護人　林期律師（法律扶助）
上列上訴人因毒品危害防制條例案件，不服臺灣臺中地方法院98
年度訴字第3086號、第3270號中華民國99年5月24日第一審判決
（起訴案號：臺灣臺中地方法院檢察署98年度偵字第13175號、
第13264號；追加起訴案號：98年度偵字第16402號、第22310號
），提起上訴，本院判決如下：
    主  文
原判決有罪部分關於如附表一至附表六部分及其定應執行刑部分
，均撤銷。
陳裕興被訴如附表一至附表六所示販賣第一級毒品罪部分，均無
罪。
其他上訴（附表七至附表九部分）駁回。
上開上訴駁回部分，陳裕興應執行有期徒刑貳拾年。扣案之行動
電話壹支（內含0000000000號門號SIM卡壹枚）沒收；未扣案之
販賣第一級毒品所得財物合計新臺幣肆萬伍仟玖佰伍拾元沒收，
如全部或一部不能沒收時，以其財產抵償之（其中壹仟參佰伍拾
元與林合源連帶沒收，如全部或一部不能沒收時，以其等財產連
帶抵償之）。
    事  實
一、陳裕興（綽號阿發、發哥）前因違反毒品危害防制條例等案
    件，經臺灣臺中地方法院判處有期徒刑5月及6月確定，嗣因
    適用中華民國九十六年罪犯減刑條例之規定，經臺灣臺中地
    方法院裁定應執行有期徒刑5月確定，於96年4月19日以易科
    罰金執行完畢。詎陳裕興仍不知悔改，明知海洛因為毒品危
    害防制條例所列之第一級毒品，非經許可不得販賣，竟基於
    販賣海洛因以營利之各別犯意，並以門號0000000000、0000
    000000及0000000000號行動電話作為販賣第一級毒品海洛因
    之聯絡工具，於如附表編號七、八所示時、地販賣第一級毒
    品海洛因予鄒聰裕、林合源。嗣經警循線查獲上情，乃於98
    年5月19日19時許，持臺灣臺中地方法院檢察署檢察官核發
    之拘票，前往臺中市○○區○○路468號6樓拘提陳裕興到案
    。復前往陳裕興位在臺中市○○區○○街69號之租屋處查獲
    ，並扣得由陳裕興持有之置有行動電話門號0000000000 號
    晶片卡（SIM卡）之行動電話1支。
二、陳裕興另與林合源（業經本院以99年度上訴字第190號判處
    有期徒刑2年6月確定）基於販賣海洛因以營利之犯意聯絡，
    在97年9、10月間某日，先由陳裕興接獲廖雅文欲購買第一
    級毒品海洛因之電話要求，再由陳裕興指示林合源前往臺中
    市北屯區陳平國小後方，以新臺幣（下同）1350元之代價，
    出售第一級毒品海洛因1包予廖雅文施用，再由林合源將所
    取得之1350元轉交給陳裕興（如附表九）。嗣經臺灣臺中地
    方法院檢察署檢察官於偵辦該署98年度偵字第13175號及98
    年度偵字第13264號之案件時，傳喚林合源到庭作證，林合
    源於犯罪尚未被有偵查權之公務員或機關發覺前，向該署檢
    察官自首上開犯罪，並因而查獲陳裕興共同犯上開販賣第一
    級毒品海洛因之情。
二、案經臺灣臺中地方法院檢察署指揮臺中縣警察局移送偵查後
    起訴，暨臺中縣警察局豐原分局報請該署檢察官偵查後追加
    起訴。
    理    由
壹、證據能力方面
一、按檢察官職司追訴犯罪，就審判程序之訴訟構造言，檢察官
    係屬與被告對立之當事人一方，偵查中對被告以外之人所為
    之偵查筆錄，或被告以外之人向檢察官所提之書面陳述，性
    質上均屬傳聞證據。在理論上，如未予被告反對詰問、適當
    辯解之機會，一律准其為證據，似有違當事人進行主義之精
    神，對被告之防禦權亦有所妨礙；然而現階段刑事訴訟法規
    定檢察官代表國家偵查犯罪、實施公訴，必須對於被告之犯
    罪事實負舉證之責，依法其有訊問被告、證人及鑑定人之權
    ，證人、鑑定人且須具結，而實務運作時，偵查中檢察官向
    被告以外之人所取得之陳述，原則上均能遵守法律規定，不
    致違法取供，其可信性極高，為兼顧理論與實務，乃於修正
    刑事訴訟法時，增列第159條之1第2項，明定被告以外之人
    於偵查中向檢察官所為陳述，除顯有不可信之情況外，得為
    證據（最高法院95年度台上字第1044號判決要旨參照）。復
    按刑事訴訟法第159條之1第2項，明定被告以外之人於偵查
    中向檢察官所為陳述，除顯有不可信之情況者外，得為證據
    ；所謂「不可信之情況」，由法院審酌被告以外之人於陳述
    時之外在環境及情況而為判斷；而被告以外之人於偵查時，
    是否與被告對質，與其陳述時之外在環境並無必然之關聯，
    自不得以偵查中未經被告詰問，逕認該陳述無證據能力；至
    該等陳述與事實是否相符，要屬證據證明力之問題，與證據
    能力之有無，不容混淆（最高法院94年度台上字第7132號、
    95年度台上字第1585號等判決要旨參照）。又證人於檢察官
    偵查中所為之陳述，審酌該陳述作成之客觀條件及環境，認
    其心理狀態健全，並無受到脅迫、利誘或詐欺，自非顯有不
    可信之情形，依刑事訴訟法第159條之1第2項之規定，亦得
    為證據（最高法院95年度台上字第934號判決要旨參照）。
    職是，被告以外之人前於偵查中已具結而為證述，除反對該
    項供述得具有證據能力之一方，已釋明「顯有不可信之情況
    」之理由外，不宜以該證人未能於審判中接受他造之反對詰
    問為由，即遽指該證人於偵查中之陳述不具證據能力。經查
    ：證人林合源、鄒聰裕、廖雅文、溫立佳、張啟堯、廖炤隆
    、簡俊銘、楊坤明、謝武林、劉育瑛於偵查中經檢察官詢問
    時，均經具結證述在案，且依據偵訊過程及筆錄記載，可徵
    上開證人於檢察官偵查中為陳述時，並無任何遭受外力不當
    干涉之顯不可信之情況，況被告及辯護人於本院審理時，亦
    無具體指陳該等證述作成時，有何外在環境及情況足以影響
    證人證述之任意性及真實性，而有何顯有不可信之情況者，
    再者證人鄒聰裕、廖雅文、溫立佳、張啟堯、簡俊銘、楊坤
    明、謝武林、劉育瑛於原審審理時，及證人林合源於本院審
    理時，均已到庭作證，已保障被告之對質詰問權，是證人林
    合源、鄒聰裕、廖雅文、溫立佳、張啟堯、廖炤隆、簡俊銘
    、楊坤明、謝武林、劉育瑛於檢察官偵訊時之具結證述，均
    應有證據能力。
二、證人林合源、鄒聰裕、廖雅文、溫立佳、張啟堯、廖炤隆、
    簡俊銘、楊坤明、謝武林、劉育瑛於於警詢之證述，均屬被
    告以外之人於審判外所為之言詞陳述，經核尚無刑事訴訟法
    第159條之2所指傳聞例外之情形，復經辯護人於本院審理時
    指稱無證據能力（見本院卷第90頁），自均無證據能力。惟
    按我國刑事訴訟法基於證據裁判主義及證據能力之規定，得
    以作為認定犯罪事實之依據，以有證據能力之證據為限，惟
    於審判期日證人所為陳述與審判外之陳述相異時，可提出該
    證人先前所為自我矛盾之陳述，用來減低其在審判時證言之
    證明力，此種作為彈劾證據使用之傳聞證據，因非用於認定
    犯罪事實之基礎，不受傳聞法則之拘束。因此，被告以外之
    人於審判外之言詞或書面陳述，雖不符合傳聞法則之例外規
    定，而不能作為認定犯罪事實之證據，但尚非不得以之作為
    彈劾證據，用來爭執或減損被告、證人或鑑定人陳述之證明
    力，以供法院審判心證之參考（最高法院98年度台上字第66
    48號判決要旨參照）。
三、另按偵查犯罪機關依法定程序監聽之錄音，係以監聽之錄音
    帶為其調查犯罪所得之證據，司法警察依據監聽錄音結果予
    以翻譯而製作之通訊監察譯文，乃該監聽錄音帶內容之顯示
    ，此為學理上所稱之「派生證據」，屬於文書證據之一種。
    於被告或訴訟關係人對其譯文之真實性發生爭執或有所懷疑
    時，法院固應依刑事訴訟法第165條之1第2項之規定，勘驗
    該監聽錄音帶以踐行調查證據之程序，俾確認該錄音聲音是
    否為通訊者本人及其內容與通訊監察譯文之記載是否相符，
    或傳喚該通訊者為證據調查。倘被告或訴訟關係人對該通訊
    監察譯文之真實性並不爭執，即無勘驗辨認其錄音聲音之調
    查必要性，法院於審判期日如已踐行提示通訊監察譯文供當
    事人辨認或告以要旨，使其表示意見等程序並為辯論者，其
    所為之訴訟程序即無不合（最高法院97年度台上字第561號
    判決參照）。查本案警方就被告所使用門號0000000000、00
    00000000之行動電話所實施之通訊監察，係經原審法院法官
    依通訊保障及監察法所核准，在通訊監察期間（98年4月21
    日至98年5月20日）內對上開門號為合法之監聽，此有臺灣
    臺中地方法院98年度聲監字第443號通訊監察書影本在卷（
    警卷第119頁）可稽，上開通訊監察係依法定程序所為，而
    警方基於該通訊監察所取得之監聽電話錄音，復製作成監聽
    譯文，有通訊監察書在卷可憑，且經本院於審判期日提示予
    公訴人、被告及其辯護人後，供其等辨認、表示意見並為辯
    論，已踐行合法之調查程序，本院復查無其他不法之情狀，
    依上開說明，本件卷內通訊監察譯文自有證據能力。
四、按刑事訴訟法第159條之5第2項所定：「當事人、代理人或
    辯護人於法院調查證據時，知有第159條第1項不得為證據之
    情形，而未於言詞辯論終結前聲明異議者，視為有前項之同
    意。」乃係基於證據資料愈豐富，愈有助於真實發現之理念
    ，酌採當事人進行主義之證據處分權原則，並強化言詞辯論
    主義，透過當事人等到庭所為之法庭活動，在使訴訟程序順
    暢進行之要求下，承認傳聞證據於一定條件內，得具證據適
    格。此種「擬制同意」，因與同條第一項之明示同意有別，
    實務上常見當事人等係以「無異議」或「沒有意見」表示之
    ，斯時倘該證據資料之性質，已經辯護人閱卷而知悉，或自
    起訴書、判決書之記載而了解，或偵、審中經檢察官、審判
    長、受命法官、受託法官告知，或被告逕為認罪答辯或有類
    似之作為、情況，即可認該相關人員於調查證據之時，知情
    而合於擬制同意之要件（最高法院96年度台上字第4174號判
    決意旨參見）。經查，除上開辯護人及被告陳裕興有爭執之
    證據外，本判決下列所引用之其餘證據，檢察官、被告及其
    辯護人於本院準備程序及審判期日中均未對此部分之證據能
    力有所爭執，且迄至言詞辯論終結前亦未聲明異議，本院審
    酌上開證據資料製作時之情況，均無違法不當及證明力明顯
    過低之瑕疵，亦認為以之作為證據應屬適當，揆諸前開規定
    ，爰依刑事訴訟法第159條之5規定，均認有證據能力。
貳、實體有罪部分
一、訊據被告陳裕興矢口否認有何如附表七至九所示之販賣海洛
    因犯行，辯稱：其並未販賣海洛因給鄒聰裕、林合源及廖雅
    文云云。然查：
(一)、就如附表七所示被告陳裕興販賣海洛因予鄒聰裕部分：
  1.此部分事實，業據證人鄒聰裕於偵查中及原審審理時證述明
    確，分述如下：
  (1)證人鄒聰裕於98年7月7日檢察官偵查時具結證稱：「（認識
    陳裕興的目的？）因為陳裕興都有賣海洛因，我都跟他買海
    洛因。」、「（之前有有無向陳裕興購買海洛因？）有。」
    、「（何時開始跟陳裕興購買海洛因？）98年1月初開始，
    陳裕興觀察勒戒出來後，有跟我聯絡，表示他出來了，之後
    陸陸續我就跟陳裕興買海洛因。」、「有時候每天都要跟陳
    裕興買海洛因，有時候2、3天才跟他買。」、「（如何跟陳
    裕興聯絡？）我用我的行動電話0000000000撥打陳裕興的
    0000000000的電話跟陳裕興聯絡，陳裕興有很多電話，但陳
    裕興要換電話前，都會傳簡訊跟我說。」、「（0000000000
    是否都是你所使用？）是，我不曾借給別人。」、「（打電
    話到0000000000時，由何人接聽？）都是陳裕興本人接聽。
    」、「（打電話給陳裕興的目的？）買海洛因。」、「（會
    用0000000000打電話跟陳裕興聊天嗎？）不曾。」等語。
  (2)於原審審理時證稱：「（是否見過在庭被告陳裕興？）有。
    」、「（綽號為何？）發哥。」、「（你跟被告有無仇怨？
    ）沒有。」、「（你施用的毒品為何？）第一級毒品海洛因
    。」、「（毒品來源為何？）跟發哥買的。」、「（所謂跟
    發哥買的是否是向在庭的被告購買？）是被告交給我的。」
    、「（你如何與發哥聯絡？）電話聯絡，用手機、公共電話
    。」、「（你是否知道發哥的手機？）沒有保留，忘記了。
    」、「（你98年4月間手機的號碼？）0000000000。」、「
    （你撥打手機給發哥的目的為何？）拿毒品海洛因，有給他
    錢。」、「（提示98偵字第13175號卷第90頁以下之監聽譯
    文，是否你與發哥之對話？）是。」、「（提示起訴書附表
    7，是否如附表所示之時間、地點向發哥購買毒品？〈提示
    通聯紀錄及譯文〉對，起訴書附表所示就是我向發哥購買毒
    品的次數，購買的數量與金額也沒有錯。」、「（剛才有提
    示通訊監察譯文，你剛才說有拖到通訊監察譯文哪幾次？）
    我在偵查中檢察官問的時候都已經有說明了。」、「（是不
    是每次通訊都有購買毒品？）剛才提示給我看的都有。」、
    「（你平時如何稱呼海洛因〈暗號〉？）沒有什麼稱呼，打
    電話過去就知道要做什麼。」、「（提示98年度偵字第
    13175號第81至88頁，你於98年7月7日偵查中所述之內容是
    否實在？）對，那天講的都對。」等語。
  2.如附表七所示被告各次販賣海洛因予鄒聰裕之犯行，復有下
    列綽號「阿發」之被告所使用之0000000000號行動電話與證
    人鄒聰裕所使用0000000000號行動電話之通訊監察譯文可資
    補強佐證：
    98年4月23日晚上9時23分許
    「（阿發）：喂
      （鄒）：你在睡？
      （阿發）：怎樣
      （鄒）：現在9點，我這陣子閒閒沒工作做。我身上90
              元可以嗎
      （阿發）：好
      （鄒）：我等一下過去打電話給你」
       上開通話內容，業據證人鄒聰裕於偵查中證稱：「我跟
       陳裕興聯絡要跟他買海洛因，到交易地點時，有通知陳
       裕興說我到了。『90』的意思表示買900元的海洛因，重
       量我不確定。」、「（當日有無購買到海洛因?）有。」
       、「（交易地點?）我跟陳裕興交易地點不一定，．．．
       通聯如果在那邊的話，就表示我們在那邊交易。」等語
       ，復於原審審理時確認無誤。而依通訊監察譯文所示，
       在上開電話通話後之同日晚上9時40分許，鄒聰裕撥打電
       話給被告表示其「到了」，基地台之位址係位於台中市
       北屯區○○路○段527之1號，足見被告應係在台中市○
       ○區○○路三段附近（原判決誤載為西屯路附近）販賣
       價值900元之海洛因給鄒聰裕。
    98年4月27日晚上6時7分許、同日晚上6時29分許
    「（阿發）：喂
      （鄒）：喂還沒走
      （阿發）：沒啦，我在興安路
      （鄒）：我到再打你150、150
      （阿發）：好。」
    「（阿發）：喂
      （鄒）：喂快到了
      （阿發）：要做什麼
      （鄒）：你帶50元出來
      （阿發）：好啦」
       上開通話內容，業據證人鄒聰裕於偵查中證稱：「我要
       跟陳裕興買1500元的海洛因，當天我要拿2000元給陳裕
       興，我要陳裕興帶500元出來找錢給我。」、「（當日有
       無購買到海洛因?）有。」、「（交易地點?）這次我跟
       陳裕興交易的地點在興安路，我到交易地點前會先打電
       話通知陳裕興。」等語明確，復於原審審理時確認無誤
       ，足見被告確有於上開時間，在台中市○○路附近，販
       賣價值1500元之海洛因給鄒聰裕。
    98年4月28日晚上7時12分許
    「（阿發）：喂怎樣
      （鄒）：喂你走了，我隨過去，我現在住大雅90而已
      （阿發）：重點
      （鄒）：90而已
      （阿發）：好」
       上開通話內容，業據證人鄒聰裕於偵查中證稱：「我跟
       陳裕興聯絡要跟他買海洛因，到交易地點時，有通知陳
       裕興我到了。、「『90』的意思表示買900元的海洛因。
       」、「（當日有無購買到海洛因?）有。」、「（交易地
       點?）在敦化路附近，因譯文裡面說我沒走，表示他人在
       敦化路的家裡，他說『重點』的意思就是要問我要多少
       金額的海洛因。」等語明確，復於原審審理時確認無誤
       ，且依通訊監察譯文顯示，證人鄒聰裕於上開通話後之
       同日晚上7時20分許，即撥打電話予被告表示其「要到了
       」，足見被告確有於上開時間，在台中市○○路附近，
       販賣價值900元之海洛因給鄒聰裕。
    98年4月30日晚上6時31分許
    「（鄒）：有走嗎
      （阿發）：沒有
      （鄒）：我過去再打給你200好了，我開車比較慢，我
              在大雅
      （阿發）：好」
       上開通話內容，業據證人鄒聰裕於偵查中證稱：「我跟
       陳裕興聯絡要跟他買海洛因，到交易地點時，有通知陳
       裕興我到了。『200』的意思表示買2000元的海洛因。」
       、「（當日有無購買到海洛因?）有，如果譯文內容顯示
       陳裕興有說『好』，就表示本次交易成功。」、「（交
       易地點?）在敦化路附近，因為陳裕興說他沒有走，表示
       他人在敦化路家中。」等語明確，復於原審審理時確認
       無誤，且依通訊監察譯文顯示，證人鄒聰裕於上開通話
       後之同日晚上6時40分許，即撥打電話予被告表示其「快
       到了」，足見被告確有於上開時間，在台中市○○路附
       近，販賣價值2000元之海洛因給鄒聰裕。
    98年5月1日晚上6時許、同時晚上6時52分許
    「（阿發）：喂
      （鄒）：喂有走嗎
      （阿發）：你1小時再來，我人在大甲，不方便，我有
                載朋友，我1小時才有回去
      （鄒）：我在興安路等你，我要去那裡拿材料
      （阿發）：1小時，重點
      （鄒）：150、140啦
      （阿發）：好啦。」
    「（阿發）：喂
      （鄒）：喂，到沒
      （阿發）：再20分鐘到
      （鄒）：好」
       上開通話內容，業據證人鄒聰裕於偵查中證稱：「我跟
       陳裕興聯絡跟他買海洛因，到交易地點時，有通知陳裕
       興說我到了，我本來要跟陳裕興買1500元的海洛因，後
       來『140』的意思表示改買1400元的海洛因。」、「（當
       日有無購買到海洛因?）有。」、「（交易地點?）在興
       安路附近。」等語明確，復據證人鄒聰裕於原審審理時
       確認無誤，足見被告確於上開時間，在台中市○○路附
       近，販賣價值1400元之海洛因給鄒聰裕。
    98年5月2日晚上6時37分許
    「（阿發）：喂
      （鄒）：走了嗎
      （阿發）：沒有
      （鄒）：我到打電話給你
      （阿發）：重點呢
      （鄒）：100
      （阿發）：好」
       上開通話內容，業據證人鄒聰裕於偵查中證稱：「我跟
       陳裕興聯絡要跟他買海洛因，到交易地點時，有通知陳
       裕興說我到了。『100』的意思表示買1000 元的海洛因
       。」、「（當日有無購買到海洛因?）有。」、「（交易
       地點?）在敦化路附近，因為陳裕興說他沒有走，表示他
       人在郭化路家中。」等語明確，復據證人鄒聰裕於原審
       審理時確認無誤，且依通訊監察譯文顯示，證人鄒聰裕
       於上開通話後之同日晚上18時48分許，即撥打電話給被
       告，表示其「要到了」，足見被告確於上開時間，在台
       中市○○路附近，販賣價值1000元之海洛因給鄒聰裕。
    98年5月3日下午2時18分許、同日下午2時50分許、同日下
      午2時58分許：
    「（阿發）：喂
      （鄒）：喂還沒睡
      （阿發）：我早就起來了，我沒在那裡，我在興安
      （鄒）：好
      （阿發）：你要過來時打電話給我看我人那裡
      （鄒）：好」
    「（阿發）：喂
      （鄒）：在那
      （阿發）：我在興安路那裡
      （鄒）：我從那裡去
      （阿發）：重點呢
      （鄒）：190
      （阿發）：好」
    「（阿發）：喂你人那
      （鄒）：我在松竹路與四平路那裡
      （阿發）：你人在那裡而已
      （鄒）：別走，我馬上到」
       上開通話內容，業據證人鄒聰裕於偵查中證稱：「我跟
       陳裕興聯絡要跟他買海洛因，到交易地點時，有通知陳
       裕興說我到了。『190』的意思表示買1900元的海洛因。
       」、「（當日有無購買到海洛因?）有。」、「（交易地
       點?）在興安路附近。」等語明確，復據證人鄒聰裕於原
       審審理時確認無誤，足見被告確於上開時間，在台中市
       ○○路附近，販賣價值1900元之海洛因給鄒聰裕。
    98年5月4日晚上7時17分許
    「（阿發）：喂
      （鄒）：有走嗎
      （阿發）：沒有
      （鄒）：我不再打，我差不多3分鐘到
      （阿發）：重點
      （鄒）：100
      （阿發）：好」
       上開通話內容，業據證人鄒聰裕於偵查中證稱：「我跟
       陳裕興聯絡要跟他買海洛因，到交易地點時，有通知陳
       裕興說我到了。『100』的意思表示買1000元的海洛因。
       」、「（當日有無購買到海洛因?）有。」、「（交易地
       點?）在敦化路附近，因為陳裕興說他沒有走，表示人在
       敦化家中。」等語明確，復據證人鄒聰裕於原審審理時
       確認無誤，足見被告確於上開時間，在台中市○○路附
       近，販賣價值1000元之海洛因給鄒聰裕。
    98年5月11日晚上7時24分許
    「（阿發）：喂（鄒）：喂200我在這裡
      （阿發）：好我儘量趕」
       上開通話內容，業據證人鄒聰裕於偵查中證稱：「我跟
       陳裕興聯絡要跟他買海洛因，到交易地點時，有通知陳
       裕興說我到了。『200』的意思表示買2000元的海洛因。
       」、「（當日有無購買到海洛因?）有。」、「（交易地
       點？）在興安路附近。」等語明確，復據證人鄒聰裕於
       原審審理時確認無誤，足見被告確於上開時間，在台中
       市○○路附近，販賣價值2000元之海洛因給鄒聰裕。
    98年5月12日晚上6時40分許
    「（阿發）：喂
      （鄒）：有走嗎
      （阿發）：不走，重點
      （鄒）：150，到的時候打給你」
       上開通話內容，業據證人鄒聰裕於偵查中證稱：「我跟
       陳裕興聯絡要跟他買海洛因，到交易地點時，有通知陳
       裕興我到了。『150』的意思表示買1500元的海洛因。」
       、「（當日有無購買到海洛因?）有，如果譯文內容顯示
       陳裕興有說『好』，就表示本次交易成功。」、「（交
       易地點?）在敦化路附近，因為陳裕興說他沒有走，就表
       示他人在敦化路家中。」、「（上述時間是否都有跟陳
       裕興購買到海洛因?）如果譯文內容顯示陳裕興有說『好
       』，就表示都有買到海洛因。」、「（購買海洛因的方
       式?）都是現金交易，我將錢給他，他將海洛因給我。」
       等語明確，復據證人鄒聰裕於原審審理時確認無誤，足
       見被告確於上開時間，在台中市○○路附近，販賣價值
       1500元之海洛因給鄒聰裕。
    3.再證人鄒聰裕所使用之0000000000號行動電話與被告陳裕
      興使用之0000000000號行動電話，確有於上開所述之時間
      通訊聯絡，亦有通聯記錄（見偵字第13175號卷第90頁至
      第93頁）附卷可憑。而證人鄒聰裕與被告交易之次數甚多
      ，其除確認上開通訊監察譯文之內容外，復明確指認被告
      即係綽號「阿發」而與其交易海洛因之人無誤。又證人鄒
      聰裕因施用第一級毒品海洛因之犯行，業於98年8月6日經
      臺灣臺中地方法院檢察署檢察官以98年毒偵字第2420號為
      緩起訴處分，復據證人鄒聰裕於原審審理時證述明確，並
      有臺灣高等法院被告前案紀錄表附卷可稽，益徵證人鄒聰
      裕證述內容中，關於其施用第一級毒品海洛因而向被告陳
      裕興購買第一級毒品海洛因之情，核屬有據，得堪採信。
(二)、就如附表八所示被告陳裕興販賣海洛因予林合源部分：
  1.此部分事實，業據證人林合源於偵查中及本院審理時證述明
    確，分述如下：
  (1)證人林合源於98年7月3日檢察官偵查時具結證稱：「（請再
    次確認，以何電話跟陳裕興聯絡購買海洛因？）我用我的行
    動電話0000000000撥打0000000000跟陳裕興聯絡。」、「（
    0000000000是否都是你使用？）是。」、「（有無交給別人
    使用？）沒有。」、「（打電話到000000000 0 時，由何人
    接聽？）陳裕興。」、「（0000000000的電話會不會由其他
    人接聽？）不會，都是陳裕興接聽。」、「（打電話給陳裕
    興的目的？）買海洛因。」、「（會用0000000000打電話跟
    陳裕興聊天？）沒有。」等語。
  (2)證人林合源於本院審理時證稱：「（你是否認識被告？）認
    識。」、「（到底有無跟陳裕與購買一級毒品？）有。」、
    「（你向陳裕興購買毒品的時間是否從98年4月、5月間開始
    ？）是。」等語。
  2.如附表八所示被告各次販賣海洛因予林合源之犯行，復有下
    列被告所使用之0000000000號行動電話與證人林合源所使用
    0000000000號行動電話之通訊監察譯文可資補強佐證：
  98年4月23日上午9時59分許
  「（被告）：喂
    （林）：大ㄟ200
    （被告）：隨後出來，電話掛掉馬上出來
    （林）：好」
    上開通話內容，業據證人林合源於偵查中證稱：「當日向陳
    裕興購買海洛因2000元，1小包，重量不清楚。」、「（當
    天有無交易成功?）有。」、「（當天交易地點?）我家平德
    路的巷口。」等語明確，足見被告確有於上開時間，在證人
    林合源位於台中市○○路233號住處附近巷口，販賣價值200
    0元之海洛因給林合源。
  98年4月23日晚上10時43分許
  「（被告）：在那
    （林）：巷口好了，有要隨到嗎
    （被告）：隨到，現在再走了
    （林）：不然要先去吃東西
    （被告）：好隨到，200，OK」
    上開通話內容，業據證人林合源於偵查中證稱：「跟陳裕興
    購買海洛因2000元，1小包，重量不知道。」、「（為何當
    天跟陳裕興買2次海洛因?）因為我有時候會一天跟陳裕興買
    2次海洛因。」、「（當次有無交易成功?）有。」、「（當
    天交易地點?）我家平德路的巷口。」、「（為何基地台地
    址顯示在臺中市西屯區?）我在回家路上打電話陳裕興。」
    等語明確，足見被告確有於上開時間，在證人林合源位於台
    中市○○路233號住處附近巷口，販賣價值2000元之海洛因
    給林合源。
  98年4月24日中午12時57分許、同日下午1時5分許
  「（被告）：喂
    （林）：喂200、200
    （被告）：電話掛掉隨出來
    （林）：好」
  「（被告）：喂
    （林）：安啦
    （被告）：我不跟你講
    （林）：這就比較黃
    （被告）：不要講這，我不跟你講
    （林）：我沒騙你，這昨天的白白的
    （被告）：不跟你講」
     上開通話內容，業據證人林合源於偵查中證稱：「『200』
     是指跟陳裕興購買海洛因2000元，1小包，重量不知道，當
     時只是重覆跟陳裕興說2次，確保陳裕興有聽清楚。」、「
     （當次有無交易成功?）有。」、「（當天交易地點?）應
     該也是在我家平德路的巷口。」、「（第2通）我在跟陳裕
     興反應海洛因成分的好壞，我跟陳裕興說『這比較黃』表
     示海洛因純度比較差，這一通電話不是在買海洛因。」等
     語明確，足見被告確有於上開時間，在證人林合源位於台
     中市○○路233號住處附近巷口，販賣價值2000元之海洛因
     給林合源。
   98年4月25日上午5時25分許
  「（被告）：喂
    （林）：200
    （被告）：200，人在那
    （林）：在家
    （被告）：隨出來
    （林）：白的」
     上開通話內容，業據證人林合源於偵查中證稱：「『200』
     是指跟陳裕興購買海洛因2000元，1小包，重量不知道，『
     白的』是指我跟陳裕興要求提供海洛因純度比較純的海洛
     因。」、「（當次有無交易成功？）有。」、（當天交易
     地點?）應該也是在我家平德路的巷口。」等語明確，足見
     被告確有於上開時間，在證人林合源位於台中市○○路233
     號住處附近巷口，販賣價值2000元之海洛因給林合源。
   98年4月25日下午4時24分許
  「（被告）：喂
    （林）：喂150，在家，電話掛掉隨出來
    （被告）：好」
     上開通話內容，業據證人林合源於偵查中證稱：「『150』
     是指跟陳裕興購買海洛因1500元，1小包，重量不知道。」
     、「（當次有無交易成功?）有。」、「（當天交易地點?
     ）應該也是在我家平德路的巷口。」等語明確，足見被告
     確有於上開時間，在證人林合源位於台中市○○路233 號
     住處附近巷口，販賣價值1500元之海洛因給林合源。
   98年4月26日下午5時19分許
  「（被告）：喂
    （林）：喂在家
    （被告）：說ㄚ
    （林）：在家100啦
    （被告）：隨出來
    （林）：好」
     上開通話內容，業據證人林合源於偵查中證稱：「『在家
     100』是指跟陳裕興購買海洛因1000元，1小包，重量不知
     道。」、「（當次有無交易成功?）有。」、「（當天交易
     地點?）應該也是在我家平德路的巷口。」等語明確，足見
     被告確有於上開時間，在證人林合源位於台中市○○路233
     號住處附近巷口，販賣價值1000元之海洛因給林合源。
   98年4月27日下午1時12分許
  「（被告）：喂
    （林）：100在你門口
    （被告）：你才睡整晚
    （林）：我打給你都沒接，好電話掛掉快出來
    （被告）：好」
     上開通話內容，業據證人林合源於偵查中證稱：「『100』
     是指跟陳裕興購買海洛因1000元，1小包，重量不知道。」
     、「（當次有無交易成功?）有。」、「（當天交易地點？
      ）應該也是在我家平德路的巷口，當時為何說在你門口，
     現在想不太起來。」、「（檢察官提示譯文，並問於98年4
     月27日下午1點15分29秒，你以0000000000撥打0000000000
     的電話，譯文內容顯示為『喂』『出來、出來到了』『好
     』等語何意?）這一通電話是當天1點12分的交易後續，因
     為我跟陳裕興交易海洛因的地點分別在崇德六路、我家巷
     口，我不知道陳裕興家在何處，所以不會去陳裕興家交易
     ，至於當時為何會這樣說，已經忘記了。」等語明確，足
     見被告確有於上開時間，販賣價值1000元之海洛因給林合
     源。
   98年4月29日下午1時2分許
  「（被告）：喂
    （林）：200
    （被告）：在六路
    （林）：現在
    （被告）：對
    （林）：隨到」
     上開通話內容，業據證人林合源於偵查中證稱：「『200』
     是指跟陳裕興購買海洛因2000元，1小包，重量不知道，『
     6路』就是指崇德六路與昌平路路口的交易地點。」、「（
     當次有無交易成功?）有。」、「（交易地點?）崇德六路
     與昌平路口。」、「（檢察官提示譯文，並問於98年4月29
     日下午13點6分20秒，你以0000000000撥打0000000000的電
     話譯文內容顯示為『喂』『到了』『好』等語何意?）應該
     表示我到達交易地點，叫陳裕興快一點出來。」等語明確
     ，足見被告確有於上開時間，在台中市○○○路與昌平路
     口，販賣價值2000元之海洛因給林合源。
   98年5月1日上午10時2分許
  「（林）：你人起來沒
    （被告）：你人那裡
    （林）：魚池
    （被告）：你馬上過來我要趕去南投
    （林）：那裡
    （被告）：你家
    （林）：南投順路我釣魚你彎過來
    （被告）：重點
    （林）：200、200
    （被告）：馬上過來」
     上開通話內容，業據證人林合源於偵查中證稱：「『200』
     是指跟陳裕興購買海洛因2000元，1小包，重量不知道。」
     、「（當次有無交易成功?）有。」、「（交易地點?）在
     台中市○○路上的烏鰡池釣魚場附近。」等語明確，足見
     被告確有於上開時間，在台中市○○路上之烏鰡池釣魚場
     附近，販賣價值2000元之海洛因給林合源。
   98年5月2日凌晨1時5分許、同日凌晨1時17分許
  「（被告）：喂
    （林）：人在那
    （被告）：6路
    （林）：6路，150
    （被告）：好
    （林）：我等一下打給你」
  「（被告）：喂
    （林）：到了
    （被告）：好」
     上開通話內容，業據證人林合源於偵查中證稱：「『150』
     是指跟陳裕興購買海洛因1500元，1小包，重量不知道。『
     六路』表示崇德六路與昌平路口的交易地點。」、「（檢
     察官提示譯文，並問於98年5月2日上午1點17分58秒，你以
     0000000000撥打0000000000的電話，譯文內容顯示為『喂
     』『到了』『好』等語何意?）這一筆通聯跟前一筆通聯是
     講同一次，表示當次有交易成功。」、「（交易地點?）在
     崇德六路與昌平路口。」等語，足見被告確有於上開時間
     ，在台中市○○○路與昌平路口，販賣價值1500元之海洛
     因給林合源。
   98年5月2日下午3時24分、同日下午3時33分許
  「（被告）：喂
    （林）：喂在那裡
    （被告）：6路
    （林）：6路150，到了打電話給你
    （被告）：好」
  「（被告）：喂
    （林）：喂
    （被告）：出來
    （林）：好」
     上開通話內容，業據證人林合源於偵查中證稱：「（檢察
     官提示譯文，並問：於98年5月2日下午15點24分34秒，你
     以0000000000撥打0000000000的電話譯文內容顯示為『喂
     』『喂在那裡』『6路』『6路，150，到了打電話給你』『
     好』等語何意?）想不起來，有可能是接近中午時要跟陳裕
     興買海洛因2000元，下午變更購買金額為1500元，但不確
     定當次有無交易成功。」、「（檢察官提示譯文，並問：
     於98年5月2日下午15點33分45秒，你以0000000000撥打000
     0000000的電話譯文顯示為『喂』『喂』『出來』『好』等
     語何意?）5月2日有交易成功，但不知道是哪一通電話後交
     易成功，但確定5月2日有向陳裕興購買到海洛因。」等語
     ，足見被告確有於上開時間，在台中市○○○路與昌平路
     口，販賣價值1500元之海洛因給林合源。
   98年5月3日下午4時4分許
  「（被告）：喂
    （林）：在那
    （被告）：六路
    （林）：好
    （被告）：重點呢你講一下
    （林）：好、150」
     上開通話內容，業據證人林合源於偵查中證稱：「『150』
     是指跟陳裕興購買海洛因1500元，1小包，重量不知道，『
     六路』是指崇德六路與昌平路口。」、「（當次有無交易
     成功?）有。」、「（交易地點?）崇德六路與昌平路口。
     」等語明確，足見被告確有於上開時間，在台中市○○○
     路與昌平路口，販賣價值1500元之海洛因給林合源。
   98年5月4日下午4時51分許
  「（被告）：喂
    （林）：200在家
    （被告）：隨出來
    （林）：好之前35，23給你好嗎
    （被告）：好」
     上開通話內容，業據證人林合源於偵查中證稱：「因為陳
     裕興表示要睡覺，所以下午4點51分又打電話給他，『200
     』是指跟陳裕興購買海洛因2000元，1小包，重量不知道，
     『35』表示3500元，『23』表示2300元，表示我之前欠陳
     裕興3500元，當天先還他2300元。」、「（當次有無交易
     成功?）有，這次我跟陳裕興買海洛因2000元，我當天給陳
     裕興4300元。」、「（當天交易地點）我家巷口。」等語
     明確，足見被告確有於上開時間，在證人林合源位於台中
     市○○路233號住處附近巷口，販賣價值2000元之海洛因給
     林合源。
   98年5月6日下午2時15分許、同日下午2時37分許、同日下
     午2時48分許
  「（被告）：喂
    （林）：大ㄟ我要100
    （被告）：人在那裡
    （林）：在家
    （被告）：等一下打電話給你
    （林）：要多久
    （被告）：再半小時
    （林）：好」
  「（被告）：喂
    （林）：到嗎
    （被告）：5分鐘到
    （林）：好」
  「（被告）：喂
    （林）：在那
    （被告）：在門口了
    （林）：好」
     上開通話內容，業據證人林合源於偵查中證稱：「『100』
     是指跟陳裕興購買海洛因1000元，1小包，重量不知道。」
     、「（當次有無交易成功?）有。」、「（交易地點?）我
     家巷口。」等語明確，足見被告確有於上開時間，在證人
     林合源位於台中市○○路233號住處附近巷口，販賣價值
     1000元之海洛因給林合源。
   98年5月6日晚上7時51分許、同日晚上8時03分許
  「（被告）：喂
    （林）：我在魚池
    （被告）：怎樣
    （林）：藥仔拿150
    （被告）：好，到位打給你
    （林）：好」
  「（被告）：喂
    （林）：喂
    （被告）：路口
    （林）：好」
     上開通話內容，業據證人林合源於偵查中證稱：「『150』
     是指跟陳裕興購買海洛因1500元，1小包，重量不知道。」
     、「（當日有無交易成功?）有。」、「（交易地點?）在
     台中市○○路上的烏鰡池釣魚場。」等語明確，足見被告
     確有於上開時間，在台中市○○路上之烏鰡池釣魚場，販
     賣價值1500元之海洛因給林合源。
   98年5月7日下午
  「（被告）：喂
    （林）：大的，2分鐘到家，200
    （被告）：好
    （林）：你在那邊還是六路
    （被告）：你在那邊
    （林）：2分鐘」
     上開通話內容，業據證人林合源於偵查中證稱：「當時陳
     裕興不在交易地點附近，所以我一直打電話催他，後來當
     次有向陳裕興買到2000元海洛因。」、「（交易地點?）應
     該是我家巷口。」等語明確，足見被告確有於上開時間，
     在證人林合源位於台中市○○路233號住處附近巷口，販賣
     價值2000元之海洛因給林合源。
   98年5月11日下午1時11分許、同日下午1時31分許、同日下
     午4時36分許
  「（被告）：喂
    （林）：大的，在家100
    （被告）：等一下打給你
    （林）：要多久
    （被告）：半小時之內
    （林）：好」
  「（被告）：喂
    （林）：出來沒
    （被告）：再5分鐘
    （林）：我出去等了
    （被告）：好」
   98年5月11日下午4時36分許、同日下午5時45分許
  「（被告）：喂
    （林）：150
    （被告）：晚一點，我人在南屯，再半小時
    （林）：那我去你那裡等你好了
    （被告）：好」
  「（被告）：喂
    （林）：在那
    （被告）：門口
    （林）：我在魚池這
    （被告）：我知道，我在紅綠燈這裡
    （林）：哦」
     上開之通話內容，業據證人林合源於偵查中證稱：「
     （有無交易成功?）有，應該是我上午跟陳裕興購買海洛因
     1000元，下午再跟購買1500元的海洛因。」、「（交易地
     點?）第一次應該是在家裡巷口；第二次是在崇德六路與昌
     平路口，因為那邊有紅綠燈，臺中市○○路上的烏鰡池釣
     魚場沒有紅綠燈。」等語明確，足見被告確於上開時間、
     地點，分別販賣價值1000元、1500元之海洛因給林合源。
   98年5月12日晚上7時52分許、同日晚上7時03分許
  「（被告）：喂
    （林）：大ㄟ150
    （被告）：人在那
    （林）：在家
    （被告）：等一下再打給你，七點之前再打給你，不要再催
              了
    （林）：我要去魚池
    （被告）：我再打給你
    （林）：好」
  「（被告）： 喂
    （林）：喂
    （被告）：出來了
    （林）：好」
     上開通話內容，業據證人林合源於偵查中證稱：「下午通
     聯應該有交易成功，跟陳裕興買到1500元的海洛因。」、
     「（交易地點?）臺中市○○路上的烏鰡池釣魚場附近。」
     等語明確，足見被告確有於上開時間，在台中市○○路上
     之烏鰡池釣魚場，販賣價值1500元之海洛因給林合源。
  3.再0000000000號行動電話為被告陳裕興所使用之行動電話，
    而證人林合源所使用之行動電話0000000000號行動電話與被
    告陳裕興所使用之0000000000之行動電話，確有於上開所述
    時間通聯無誤，亦有通聯記錄（見偵字第13175號卷第126頁
    至第130頁）附卷可憑。而證人林合源因施用第一級毒品海
    洛因之犯行，於98年7月為臺灣臺中地方法院檢察署檢察官
    以98年毒偵字第2457號向原審法院聲請觀察勒戒，並經原審
    法院以98年毒聲字第485號裁定送觀察勒戒，有臺灣高等法
    院被告前案紀錄表附卷可稽，益徵證人林合源證述內容中，
    關於施用第一級毒品海洛因而向被告陳裕興購買第一級毒品
    海洛因之情，核屬有據，得堪採信。
(三)、如附表九所示被告陳裕興與共犯林合源共同販賣第一級毒品
    海洛因予證人廖雅文之事實，業據證人廖雅文及林合源下列
    於偵查中、原審或本院審理時證述屬實，分述如下：
  1.證人廖雅文於98年9月3日檢察官偵查時證稱：（陳裕興的綽
    號？）阿發。」、「（以何電話聯絡陳裕興購買海洛因？）
    我都用公共電話撥打0000000000、0000000000聯絡陳裕興購
    買海洛因。」、「（有無跟林合源拿過第一級毒品海洛因？
    ）有1次。」、「（該次是否撥打電話聯絡林合源，向林合
    源購買海洛因？）不是，我是打電話聯絡陳裕興，跟他說我
    要買海洛因，到交易地點時，是林合源親手將海洛因交給我
    。」、「（當次於何地跟林合源交易？）臺中市北屯區陳平
    國小附近的巷子。」、「（當日以何代價跟陳裕興買海洛因
    ？）1500元，實際交付給林合源可能不足1500元。」、「（
    該次交易過程？）我當天白天聯絡陳裕興購買海洛因事宜，
    約15到30分鐘後，我到交易地點買海洛因，只是那天交付海
    洛因給我的人是林合源。」、「（何時跟林合源購買海洛因
    ？）應該是97年9、10月。」等語。
  2.證人廖雅文於98年9月14日檢察官偵查時具結證稱：「（向
    陳裕興購買海洛因時，有無撥打陳裕興0000000000的電話?
    ）有，因為陳裕興有4支手機，除了上次所說0000000000、
    0000000000及這次所說0000000000的電話外，還有1支電話
    ，但號碼我忘記了。」、「（請說明本件向陳裕興購買海洛
    因，而由林合源交付海洛因的經過？）當天我先打電話給陳
    裕興，陳裕興約我在陳平國小後面交易，我到交易地點時，
    看到林合源戴類似霹靂小組的面罩及半罩式安帽、身穿長袖
    外套、並帶1支木棍放在右腿側，並且坐在機車上等我，當
    日是林合源將海洛因交付給我，因為當天林合源穿著實在太
    特別，而且我只跟林合源拿過1次海洛因，此外，當天我因
    為沒有看到陳裕興，本來要離去時，後來被林合源叫住，並
    詢問我『是不是要拿東西』，當時我才知道是由林合源交付
    海洛因，因此我印象深刻。」、「（交易的日期？）應該是
    97年9、10月間」等語。
  3.證人廖雅文於原審審理時證稱：其認識在庭的被告陳裕興，
    他綽號叫阿發，也認識證人林合源，其施用的毒品海洛因是
    跟被告陳裕興購買，其都用公共電話撥打被告陳裕興的0000
    000000、0000000000號行動電話。被告陳裕興所使用的交通
    工具是銀色的小型休旅車。97年9、10月間某天日間，在陳
    平國小，林合源有交付毒品海洛因給其，該次毒品是向被告
    陳裕興買的，當天其先用其先生林哲民的老闆借給其先生，
    其先生再拿給其使用之0000000000號行動電話打給被告陳裕
    興，哪一支電話號碼其忘記了，其說其要15，就是1500元的
    海洛因，他說半個小時之後在老地方見，所謂的老地方就是
    陳平國小，其去沒有看到他，本來要走了，然後證人林合源
    出現，林合源叫住其說，你不是要東西，然後證人林合源交
    給其海洛因，其交給他1350元，扣150元起來給小孩子吃飯
    ，有打電話跟被告陳裕興講有欠150元等語（詳原審3086號
    卷第139至141頁）。
  4.證人即共犯林合源於98年7月7日、同年8月28日、同年9月17
    日檢察官偵查時具結證稱：被告陳裕興於98年農曆年後，在
    臺中市○○路上的烏鰡池附近，用衛生紙包著很多包海洛因
    交給其，並跟其說這些海洛因總值約8千元，要寄放在其這
    邊，之後如果有需要，他會打電話通知其去交給其他人，在
    其拿到海洛因當天，被告陳裕興就打電話至其0000000000號
    電話，通知其將1小包海洛因送到陳平國小後面，其到交地
    點就看到「妹格」即廖雅文趨前跟其拿海洛因，並同時交付
    1350元給其，其再將錢轉交給陳裕興等語（見上開偵字第16
    402號偵查卷宗第31、32、56、57、100、101頁）。
  5.證人林合源於本院審理時證稱：「（你是否曾經拿一級毒品
    海洛因給廖雅文？）有。」、「（是何時拿給她？）時間不
    記得了。」、「（你拿海洛因多少的數量給她？）1350元。
    」、「（重量如何？）重量我不曉得。」、「（你有跟她拿
    錢嗎？）有。」、「（跟她收了多少錢？）1350元。」、「
    （你總共拿給廖雅文的次數有幾次？）1次。」、「（就是
    你現在說的這次嗎？）是。」、「（這次交給廖雅文是你自
    己交給她的？還是別人叫你拿給她的？）別人叫我拿給她的
    。」、「（是何人叫你拿給她的？）是我的藥頭。」、「（
    你的藥頭是何人？）是陳裕興。」、「（陳裕興如何跟你說
    的？）他叫我拿藥給她，然後跟她收1350元。」、「（你以
    前在警、偵訊的時候說是陳裕興叫你拿價值8000元的海洛因
    給她，但是剛剛卻說是1350元，為何不一玫致？）8000元其
    他的部分是我使用完了。」、「（為何他要拿價值8000元的
    海洛因給你？）8000元的東西是他說他要去台南，寄放在我
    那邊，有人要東西時，他再打電話跟我說，再幫他賣。」、
    「8000元是被告寄放在我那邊，他說他要去台南一趟，說如
    果有人要的話，他會打電話跟我說，當時我也有需要，我事
    後也有拿錢給他，但是我還欠他錢。」等語。
  6.經核共犯林合源與證人廖雅文所述交易海洛因之經過、交付
    之地點，大致相符，且證人廖雅文所述與被告陳裕興聯絡電
    話，確為被告陳裕興所使用之電話，顯見證人廖雅文所指證
    及共犯林合源所陳述之情，應屬可信。雖證人林合源與證人
    廖雅文所述之時間並非一致，然林合源已於原審98年度訴字
    第3270號審理時就上開時間共同販賣第一級毒品海洛因予證
    人廖雅文為認罪，是本院仍認以證人廖雅文所述於97年9月
    、10月間某日，被告陳裕興與林合源共同販賣第一級毒海洛
    因予證人廖雅文之犯罪事實，應可認定。
(四)、按聯絡毒品買賣、交付毒品、收取毒品買賣價金等行為，均
    屬販賣毒品罪構成要件事實之部分行為，苟有參與其事，即
    係實行犯罪行為，自應負販賣毒品罪責（最高法院97年度台
    上字第1439號判決意旨參照），可知毒品交易時間、交易地
    點、金額數量之磋商，及毒品之實際交付收取現款，均係構
    成販賣毒品海洛因罪之重要核心行為。而我國查緝毒品交易
    之執法甚嚴，對於販賣海洛因科以無期徒刑以上之重度刑責
    。販賣海洛因係違法行為，非可公然為之，亦無公定價格，
    且容易分裝、增減份量，而買賣之價格，可能隨時依交易雙
    方關係之深淺、購毒者之資力、需求量及對行情之認知、毒
    品來源是否充裕、查緝是否嚴謹、購毒者被查獲後供出購買
    對象之可能風險等情形，而異其標準，非可一概而論，從而
    販賣之利得，除被告就販賣之價量俱臻明確供述外，委難察
    得實情，然販賣之人從價差或量差中牟利之方式雖異，其意
    圖營利之販賣行為則無二致。而毒品危害防制條例所處罰之
    「販賣」毒品罪，所著重者為在主觀上有藉以牟利之惡性，
    及對毒品之擴散具有較有償或無償轉讓行為更嚴重之危害性
    ，被告「營利」之意圖係從客觀之社會環境、情況及證人、
    物證等資料，依據證據法則綜合研判認定；衡諸毒品海洛因
    量微價高，且為政府嚴格查緝之違禁物，販賣海洛因為最輕
    本刑為無期徒刑之重罪，凡販賣毒品者，茍無利益可圖，應
    無甘冒被他人供出來源或遭檢警查緝法辦之危險而平價供應
    無何交情可言之他人施用之理，因此其販入之價格必較出售
    之價格低廉，或以同一價格販賣而減少毒品之份量，而有從
    中賺取買賣價差牟利之意圖及事實，應屬合理之認定。從而
    ，被告與鄒聰裕、林合源及廖雅文間，既均有交易海洛因之
    事實，此經調查屬實，考量社會大眾均知買賣毒品係非法行
    為之客觀社會環境，並依據上開積極證據及經驗法則綜合研
    判，倘無差額利潤可圖，衡情被告應不致於甘冒罹犯重典之
    風險，而無端平白交付毒品之理，是被告應有營利之意圖甚
    明。
(五)、綜上所述，被告確有如附表七至附表九所示之販賣海洛因之
    犯行，其所辯無非卸飾之詞，不足採信，事實證明確，其犯
    行洵堪認定。
二、論罪科刑
(一)、毒品危害防制條例之新舊法比較：
    按行為後法律有變更者，適用行為時之法律；但行為後之法
    律有利於行為人者，適用最有利於行為人之法律，刑法第2
    條第1項定有明文。被告於行為後，毒品危害防制條例業已
    修正，並於98年5月20日公布，同年月22日施行。修正前毒
    品危害防制條例第4條第1項之規定為：「製造、運輸、販賣
    第一級毒品者，處死刑或無期徒刑；處無期徒刑者，得併科
    新臺幣1千萬元以下罰金。」修正後之規定為：「製造、運
    輸、販賣第一級毒品者，處死刑或無期徒刑；處無期徒刑者
    ，得併科新臺幣2千萬元以下罰金。」經比較新舊法之結果
    ，以修正前之規定較有利於被告。
(二)、查海洛因係毒品危害防制條例第2條第2項第1款所規定之第
    一級毒品，不得非法持有、販賣。故核被告陳裕興就如附表
    七至附表九所示各次販賣海洛因犯行，均係犯修正前毒品危
    害防制條例第4條第1項之販賣第一級毒品罪。被告因販賣第
    一級毒品而持有第一級毒品之低度行為，為其販賣之高度行
    為所吸收，不另論罪。
(三)、按數行為於同時同地或密切接近之時地實施，侵害同一之法
    益，各行為之獨立性極為薄弱，依一般社會健全觀念，在時
    間差距上，難以強行分開，在刑法評價上，以視為數個舉動
    之接續施行，合為包括之一行為予以評價，較為合理，則屬
    接續犯，而為包括之一罪（最高法院86年台上字第3295號判
    例可資參照）。本件被告陳裕興分別於不同時間、地點販賣
    第一級毒品海洛因，每次在時間及地點差距上，可以分開，
    在刑法評價上，各具獨立性，各次行為皆可單獨成立犯罪，
    顯非於同時同地或密切接近之時地實施犯罪之接續犯。另所
    謂集合犯，係指依一般社會通念，特定犯罪行為具有反覆實
    施之特性，立法者於制定刑罰法律之初，亦已認知該種行為
    類型之反覆性，而有意藉由法條中客觀構成要件之行為要素
    ，含括上開具有反覆實施特性之數個犯罪行為，仍僅接受一
    次刑法之評價為已足。而販賣毒品罪，不論行為人或為零星
    偶一為之，或不間斷為之，其於行為終了時，即已達營利之
    目的，自難認立法者於制定刑罰法律之初，已認知販賣毒品
    行為必屬具反覆性之犯罪，且有意藉由法條中客觀構成要件
    之行為要素，含括上開具有反覆實施特性之數個犯罪行為。
    況依94年2月2日總統令修正公布，並自95年7月1日施行之刑
    法，其修正既依據「刑罰公平原則」之考量，刪除有關連續
    犯之規定，並將含有連續犯性質之常業犯一併全數刪除（參
    見刑法修正草案總說明），則再以集合犯之概念評價多數販
    賣毒品之行為，即有不當。準此，本件被告就如附表七至附
    表九所示多次販賣第一級毒品犯行，自無論以接續犯或集合
    犯之餘地，此時則應回歸一般刑法上行為單、複數之認定，
    而予論罪科刑，較稱妥適。是被告所犯如附表七至附表九所
    示各次販賣第一級毒品罪間，犯意個別，行為互殊，應予分
    論併罰。
(四)、被告陳裕興就如附表九所示販賣海洛因罪予廖雅文之犯行，
    與林合源間有犯意聯絡及行為分擔，為共同正犯。
(五)、被告陳裕興前有如事實欄所載刑之宣告與執行之情形，有臺
    灣高等法院被告前案紀錄表在卷可按，其於有期徒刑執行完
    畢後，5年以內故意再犯本件有期徒刑以上之罪，皆屬累犯
    ，除法定刑為死刑、無期徒刑部分，依法不得加重外，其餘
    罰金刑部分均應依刑法第47條第1項之規定加重其刑。
(六)、按刑之量定，為求個案裁判之妥當性，法律固賦予法院裁量
    權，但此項裁量權之行使，除應依刑法第57條規定，審酌行
    為人及其行為等一切情狀，為整體之評價，並應顧及比例原
    則與平等原則，使罪刑均衡，輕重得宜，以契合社會之法律
    感情。又刑法第59條規定犯罪之情狀可憫恕者，得酌量減輕
    其刑，其所謂「犯罪之情狀」，與同法第57條規定科刑時應
    審酌之一切情狀，並非有截然不同之領域，於裁判上酌減其
    刑時，應就犯罪一切情狀，予以全盤考量，審酌其犯罪有無
    可憫恕之事由（即有無特殊之原因與環境，在客觀上足以引
    起一般同情，以及宣告法定低度刑，是否猶嫌過重等等），
    以為判斷。本院審酌被告陳裕興販賣第一級毒品罪之法定刑
    為「死刑或無期徒刑；處無期徒刑者，得併科新臺幣一千萬
    元以下罰金」，然同為販賣第一級毒品之人，其原因動機不
    一，犯罪情節未必盡相同，或有大盤毒梟者，亦有中、小盤
    之分，甚或僅止於吸毒者友儕間為求互通有無之有償轉讓者
    亦有之，其販賣行為所造成危害社會之程度自屬有異，法律
    科處此類犯罪，所設之法定最低本刑卻同為「無期徒刑者，
    得併科新臺幣一千萬元以下罰金」，不可謂不重，自非不可
    依客觀之犯行與主觀之惡性二者加以考量其情狀是否有可憫
    恕之處，適用刑法第59條之規定酌量減輕其刑，期使個案裁
    判之量刑能斟酌至當，符合比例原則。查被告陳裕興各次販
    賣第一級毒品之行為，雖無視國家對於杜絕毒品危害之禁令
    ，行為固屬不當，販賣次數亦甚多，應予非難，然其仍屬零
    星販賣，每次販賣金額非鉅，且各次販賣所得及所販賣之數
    量非鉅，犯罪所得非多，所販賣之對象非多，其散播毒品之
    範圍及數量有限，且本件並無扣得大量之毒品，犯罪之情節
    尚非至惡，其因一時貪念，致罹重典，相對於長期大量販賣
    毒品之大毒梟而言，其對社會治安及國民健康之危害顯然較
    小，從被告犯案情節觀之，倘仍遽處以法定本刑之最低刑度
    ，無異失之過苛而不盡情理，不免予人情輕法重之感，且難
    謂符合罪刑相當性及比例原則，更無從與大毒梟之惡行有所
    區隔，是其犯罪情狀相較於法定之重刑，在客觀上足以引起
    一般人之同情，情節尚堪憫恕，爰均依刑法第59條之規定，
    就其所犯如附表七至附表九所示各次販賣第一級毒品罪，均
    酌量減輕其刑。
三、原審認被告上開有罪部分（即如附表七至附表九所示部分）
    罪證明確，適用修正前毒品危害防制條例第4條第1項、第19
    條第1項、刑法第11條、第2條第1項前段、第28條、第47條
    第1項、第59條、第51條第5款之規定，審酌被告有多次犯罪
    前科之品性，其明知海洛因係戕害人身心之毒品，為貪圖不
    法利益，竟販賣予他人施用，危害社會治安及國民健康，且
    販賣毒品為政府戮力查緝之罪，海洛因皆足以使施用者導致
    精神、性格異常，造成生命危險之生理成癮性及心理依賴性
    ，且使購買者有時為購買海洛因而另起犯罪之心，惟念被告
    各次販賣海洛因之所得、數量均非多，暨被告犯罪後之態度
    等一切情狀，分別量處如附表七至附表九所示之刑，並說明
    檢察官具體求刑無期徒刑，尚屬過重。復說明：(一)、按共同
    正犯因相互間利用他人之行為，以遂行其犯意之實現，本於
    責任共同之原則，有關沒收部分，對於共犯間供犯罪所用之
    物，自均應為沒收之諭知。又按毒品危害防制條例第19條第
    1 項規定，犯販賣毒品罪者，其犯罪所得之財物均沒收之，
    係採義務沒收主義。故販賣毒品所得之對價，不問其中成本
    若干，利潤多少，均應全部諭知沒收，貫徹政府查禁煙毒之
    決心，以符立法本旨；又犯毒品危害防制條例第4條之販賣
    第一級或第二級毒品罪者，依同條例第19條第1項規定，其
    因犯罪所得之物沒收之，如全部或一部不能沒收時，追徵其
    價額或以其財產抵償之。所稱因犯罪所得之物，自以實際所
    得者為限，苟無所得或尚未取得者，自無從為沒收及追繳或
    抵償之諭知；共同正犯之犯罪所得為現款時，因係合併計算
    ，且於全部或一部不能沒收時，以其財產抵償之，為避免執
    行時發生重複沒收、抵償之情形，故各共同正犯之間係採連
    帶沒收主義，於裁判時應諭知連帶沒收，不得就全體共同正
    犯之總所得，對各該共同正犯分別重複諭知沒收。(二)、查扣
    案之行動電話（內含0000000000號SIM卡），被告陳裕興坦
    承為其所有並使用，且該電話並用於販賣第一級毒品之用，
    依毒品危害防制條例第19條第1項沒收之（因已扣案，自無
    不能沒收之情形，故毋庸諭知追徵其價額）。本件被告陳裕
    興犯罪所得（均如附表所示），並未扣案，然依上開說明及
    毒品危害防制條例第19條第1項之規定，仍應予沒收，如全
    部或一部不能沒收時，則由被告財產抵償之。另其餘未扣之
    用來販賣之行動電話0000000000及其SIM卡（按被告否認為
    其所有，且無證據證明該機具確屬被告所有），為免將來執
    行之不便，不另為沒收之諭知。經核原判決就此部分之認事
    用法並無違誤，量刑亦屬妥適，應予維持，被告上訴意旨猶
    執前詞否認犯罪，其此部分之上訴為無理由，應予駁回。而
    由於本院已將原判決附表一至附表六部分（撤銷後改為無罪
    之諭知，理由詳後述）暨定應執行刑部分撤銷，故就上訴駁
    回部分即如附表七至九所示之宣告刑，本院並定其應執行之
    刑。
參、被告上訴經本院撤銷（含原所定執行刑）改判無罪部分
一、公訴意旨另以：被告陳裕興基於販賣第一級毒品海洛因以營
    利之犯意，於如附表一至附表六所示之時間、地點，販賣第
    一級毒品海洛因予溫立佳、張啟堯、廖炤隆、簡俊銘、楊坤
    明、謝武林、劉育瑛。因認被告陳裕興此部分亦涉有毒品危
    害防制條例第4條第1項之販賣第一級毒品罪嫌云云。
二、按犯罪事實應依證據認定之，無證據不得認定犯罪事實；又
    不能證明被告犯罪者，應諭知無罪之判決，刑事訴訟法第15
    4條第2項、第301條第1項分別定有明文。復按認定不利於被
    告之事實須依積極證據，苟積極證據不足為不利於被告事實
    之認定時，即應為有利被告之認定，更不必有何有利之證據
    ，最高法院30年上字第816號判例可資參照。又認定犯罪事
    實所憑之證據，無論係直接證據或間接證據，其為訴訟上之
    證明，須於通常一般之人均不致有所合理懷疑，而得確信其
    為真實之程度者，始得據為有罪之認定，倘其證明尚未達到
    此一程度，而有合理之懷疑存在，復無其他調查途徑可尋，
    法院即應為無罪之判決，最高法院76年臺上字第4986號判例
    闡述至明。再按施用毒品者，其所稱向某人購買之供述，須
    補強證據以擔保其供述之真實性。良以施用毒品者其供述之
    憑信性本不及於一般人。況施用毒品者其供出來源，因而破
    獲者，法律復規定得減輕其刑，其有為偵查機關誘導、或為
    邀輕典而為不實之陳述之可能，其供述之真實性自有合理之
    懷疑。是施用毒品者關於其向某人購買毒品之供述，必須補
    強證據佐證，以擔保其供述之真實性，俾貫澈刑事訴訟無罪
    推定及嚴格證明之基本原則。又關於毒品施用者其所稱向某
    人購買毒品之供述，必須補強證據佐證，係指毒品購買者之
    供述縱使並無瑕疵，仍須補強證據佐證而言，以擔保其供述
    之真實性。該所謂補強證據，必須與施用毒品者關於相關毒
    品交易之供述，具有相當程度之關聯性，且足使一般人對於
    施用毒品者之供述無合理之懷疑存在，而得確信其為真實，
    始足當之（最高法院96年度臺上字第1029號、94年度臺上字
    第2033號、98年度台上字第7108號、第7571號判決意旨參照
    ）。
三、公訴意旨認被告陳裕興就如附表一至附表六部分，亦涉有販
    賣第一級毒品罪刑，無非以如附表一至附表六所示購買毒品
    之證人指證及電話通聯紀錄為其主要論據。訊據被告堅決否
    認有何如附表一至附表六所示之販賣海洛因之犯行，辯稱：
    其並未販賣海洛因給該等之人等語。公訴意旨認定被告販賣
    第一級毒品海洛因予如附表一至附表六所示之人，除依憑證
    人溫立佳、張啟堯、廖炤隆、簡俊銘、楊坤明、謝武林、劉
    育瑛之證言外，僅有電話通聯紀錄可佐。惟電話通聯紀錄僅
    能證明被告與上開之人曾有電話聯絡，通話內容則付諸闕如
    ，遽採為認定被告販賣第一級毒品罪之憑據，尚嫌速斷（最
    高法院99年度台上字第5982號判決參照），故電話通聯紀錄
    尚難認作為上開證人供述之補強證據。而本案附表一至附表
    六所示犯行，除上開證人之證詞外，既無其他補強證據擔保
    該等證人供述之真實性，則此部分即難遽論被告販賣第一級
    毒品之罪刑。
四、綜上所述，檢察官此部分所舉之證據所為訴訟上之證明，於
    通常一般人仍有合理之懷疑存在，尚未達於可確信其真實之
    程度，故被告之辯解應可採信，此外復查無其他積極之證據
    足以證明被告有何公訴人所指如附表一至附表六所示之販賣
    第一級毒品海洛因犯行，自屬不能證明被告犯罪。原審未為
    詳查，遽對被告此部分論罪科刑，即有未合，是被告上訴否
    認此部分販賣第一級毒品犯行，指摘原判決此部分不當，為
    有理由，自應由本院將原判決有關如附表一至附表六部分撤
    銷，其原所定應執行刑亦失所附麗，自應一併撤銷（已於駁
    回上訴部分由本院定其應執行之刑），並就此部分為被告無
    罪之諭知。
據上論斷，應依刑事訴訟法第368條、第369條第1項前段、第364
條、第301條第1項，刑法第51條第5款，判決如主文。
本案經檢察官王清杰到庭執行職務。
中    華    民    國    100    年    3     月    3    日
            刑事第八庭  審判長法  官  羅  得  村
                              法  官  李  雅  俐
                              法  官  簡  源  希
以上正本證明與原本無異。
如不服本判決應於收受送達後十日內向本院提出上訴書狀，其未
敘述上訴之理由者，並得於提起上訴後十日內向本院補提理由書
（均須按他造當事人之人數附繕本）「切勿逕送上級法院」。
                              書記官  李  宜  珊
中    華    民    國    100    年    3     月    3    日
附錄本案論罪科刑法條全文：
修正前毒品危害防制條例第4條第1項
製造、運輸、販賣第一級毒品者，處死刑或無期徒刑；處無期徒
刑者，得併科新臺幣一千萬元以下罰金。
┌────────────────────────────────────┐
│附表一：被訴販賣第一級毒品予溫立佳部分                                  │
├─┬────┬─────┬─────────────┬─────────┤
│編│時    間│地  點    │販  賣  毒  品  之  方  式│原判決諭知之罪刑  │
│號│        │          │                          │                  │
├─┼────┼─────┼─────────────┼─────────┤
│1 │97年7月 │臺中縣大雅│溫立佳於97年7月30日16時許 │陳裕興犯販賣第一級│
│  │30日16時│鄉○○路附│，以其所持有之行動電話門號│毒品罪，累犯，處有│
│  │後同日某│近        │0000000000號與陳裕興所持用│期徒刑拾捌年。未扣│
│  │時      │          │之行動電話門號0000000000號│案之販賣第一級毒品│
│  │        │          │聯繫，雙方於電話中完成約定│所得新臺幣壹仟元沒│
│  │        │          │交易毒品之事宜後，陳裕興即│收，如全部或一部不│
│  │        │          │於左列時間、地點交付第一級│能沒收時，以其財產│
│  │        │          │毒品海洛因1小包（毛重約0.3│抵償之。          │
│  │        │          │公克）予溫立佳，並向溫立佳│                  │
│  │        │          │收受交易毒品之價金新臺幣（│                  │
│  │        │          │下同）1000元。            │                  │
├─┴────┴─────┴─────────────┴─────────┤
│附表二：被訴販賣第一級毒品予張啟堯部分                                  │
├─┬────┬─────┬─────────────┬─────────┤
│編│時    間│地  點    │販  賣  毒  品  之  方  式│原判決諭知之罪刑  │
│號│        │          │                          │                  │
├─┼────┼─────┼─────────────┼─────────┤
│1 │97年8月 │臺中市北屯│張啟堯於97年8月2日10時33分│陳裕興犯販賣第一級│
│  │2日10時 │區○○路58│許，以其所持有之行動電話門│毒品罪，累犯，處有│
│  │33分後同│號之陳平國│號0000000000號與陳裕興所持│期徒刑拾捌年。未扣│
│  │日某時  │小旁公園  │用之行動電話門號0000000000│案之販賣第一級毒品│
│  │        │          │號聯繫，雙方於電話中完成約│所得新臺幣壹仟元沒│
│  │        │          │定交易毒品之事宜後，陳裕興│收，如全部或一部不│
│  │        │          │即約於左列時間，前往左列地│能沒收時，以其財產│
│  │        │          │點交付第一級毒品海洛因1小 │抵償之。          │
│  │        │          │包（重量不詳）予張啟堯，並│                  │
│  │        │          │向張啟堯收受交易毒品之價金│                  │
│  │        │          │新臺幣1000元。            │                  │
├─┴────┴─────┴─────────────┴─────────┤
│附表三：被訴販賣第一級毒品予廖炤隆部分                                  │
├─┬────┬─────┬─────────────┬─────────┤
│編│時    間│地  點    │販  賣  毒  品  之  方  式│原判決諭知之罪刑  │
│號│        │          │                          │                  │
├─┼────┼─────┼─────────────┼─────────┤
│1 │97年10月│臺中市北屯│廖炤隆於97年10月8日21時11 │陳裕興犯販賣第一級│
│  │8日21時 │區○○路58│分許至同日21時22分許間，分│毒品罪，累犯，處有│
│  │22分後同│號之陳平國│別以公用電話00-00000000、0│期徒刑拾捌年。未扣│
│  │日某時  │小附近    │0-00000000號與陳裕興所持用│案之販賣第一級毒品│
│  │        │          │之行動電話門號0000000000號│所得新臺幣壹仟元沒│
│  │        │          │聯繫，雙方於電話中完成約定│收，如全部或一部不│
│  │        │          │交易毒品之事宜後，陳裕興即│能沒收時，以其財產│
│  │        │          │於左列時間、地點交付第一級│抵償之。          │
│  │        │          │毒品海洛因1小包（毛重約0.3│                  │
│  │        │          │公克）予廖炤隆，並向廖炤隆│                  │
│  │        │          │收受交易毒品之價金1000元。│                  │
├─┴────┴─────┴─────────────┴─────────┤
│附表四：被訴販賣第一級毒品予簡俊銘部分                                  │
├─┬────┬─────┬─────────────┬─────────┤
│編│時    間│地  點    │販  賣  毒  品  之  方  式│原判決諭知之罪刑  │
│號│        │          │                          │                  │
├─┼────┼─────┼─────────────┼─────────┤
│1 │97年11月│臺中市北屯│簡俊銘於97年11月9日10時57 │陳裕興犯販賣第一級│
│  │9日11時 │區○○路58│分許至11時15分許間，以其所│毒品罪，累犯，處有│
│  │15分後同│號之陳平國│持用之行動電話門號00000000│期徒刑拾捌年。扣案│
│  │日某時  │小附近    │47號與陳裕興所持用之行動電│之行動電話壹支（內│
│  │        │          │話門號0000000000號聯繫，雙│含0000000000號SIM │
│  │        │          │方於電話中完成約定交易毒品│卡壹枚）沒收，未扣│
│  │        │          │之事宜後，陳裕興即於左列時│案之販賣第一級毒品│
│  │        │          │間、地點交付第一級毒品海洛│所得新臺幣貳仟元沒│
│  │        │          │因1小包（毛重約0.6公克）予│收，如全部或一部不│
│  │        │          │簡俊銘，並向簡俊銘收受交易│能沒收時，以其財產│
│  │        │          │毒品之價金2000元。        │抵償之。          │
├─┼────┼─────┼─────────────┼─────────┤
│2 │97年11月│臺中市北屯│簡俊銘於97年11月13日8時27 │陳裕興犯販賣第一級│
│  │13日8時2│區○○路58│分許，以其所持用之行動電話│毒品罪，累犯，處有│
│  │7分後同 │號之陳平國│門號0000000000號與陳裕興所│期徒刑拾捌年。扣案│
│  │日某時  │小附近    │持用之行動電話門號00000000│之行動電話壹支（內│
│  │        │          │75號聯繫，雙方於電話中完成│含0000000000號SIM │
│  │        │          │約定交易毒品之事宜後，陳裕│卡壹枚）沒收，未扣│
│  │        │          │興即於左列時、地交付第一級│案之販賣第一級毒品│
│  │        │          │毒品海洛因1小包（毛重約0.7│所得新臺幣仟元沒│
│  │        │          │公克）予簡俊銘，並向簡俊銘│收，如全部或一部不│
│  │        │          │收受交易毒品之價金3000元（│能沒收時，以其財產│
│  │        │          │起訴書附表誤載為2000元）。│抵償之。          │
├─┴────┴─────┴─────────────┴─────────┤
│附表五：被訴販賣第一級毒品予楊坤明部分                                  │
├─┬────┬─────┬─────────────┬─────────┤
│編│時    間│地  點    │販  賣  毒  品  之  方  式│原判決諭知之罪刑  │
│號│        │          │                          │                  │
├─┼────┼─────┼─────────────┼─────────┤
│1 │97年12月│臺中市北屯│楊坤明於97年12月1日17時許 │陳裕興犯販賣第一級│
│  │1日17時 │區○○路58│，以市內電話門號00-0000000│毒品罪，累犯，處有│
│  │50分許  │號之陳平國│0號與陳裕興所持用之行動電 │期徒刑拾捌年。未扣│
│  │        │小旁之公園│話門號0000000000號聯繫，雙│案之販賣第一級毒品│
│  │        │          │方於電話中完成約定交易毒品│所得新臺幣貳仟元沒│
│  │        │          │之事宜後，陳裕興即於左列時│收，如全部或一部不│
│  │        │          │間、地點交付第一級毒品海洛│能沒收時，以其財產│
│  │        │          │因2小包（重量不詳）予楊坤 │抵償之。          │
│  │        │          │明，並向楊坤明收受交易毒品│                  │
│  │        │          │之價金2000元。            │                  │
├─┴────┴─────┴─────────────┴─────────┤
│附表六：被訴販賣第一級毒品予謝武林、劉育瑛部分                          │
├─┬────┬─────┬─────────────┬─────────┤
│編│時    間│地  點    │販  賣  毒  品  之  方  式│原判決諭知之罪刑  │
│號│        │          │                          │                  │
├─┼────┼─────┼─────────────┼─────────┤
│1 │97年12月│臺中市北屯│謝武林、劉育瑛於97年12月14│陳裕興犯販賣第一級│
│  │14日21時│區○○路58│日20時48分許至21時57分許間│毒品罪，累犯，處有│
│  │57分後同│號之陳平國│，以其等所持用之行動電話門│期徒刑拾捌年。未扣│
│  │日某時  │小附近    │號0000000000號與陳裕興所持│案之販賣第一級毒品│
│  │        │          │用之行動電話門號0000000000│所得新臺幣壹仟元沒│
│  │        │          │號聯繫，雙方於電話中完成約│收，如全部或一部不│
│  │        │          │定交易毒品之事宜後，陳裕興│能沒收時，以其財產│
│  │        │          │即於左列時間、地點交付第一│抵償之。          │
│  │        │          │級毒品海洛因1小包（毛重約0│                  │
│  │        │          │.2公克）予謝武林、劉育瑛，│                  │
│  │        │          │並向謝武林、劉育瑛收受交易│                  │
│  │        │          │毒品之價金1000元。        │                  │
├─┼────┼─────┼─────────────┼─────────┤
│2 │97年12月│臺中市北屯│謝武林、劉育瑛於97年12月15│陳裕興犯販賣第一級│
│  │15日16時│區○○路58│日16時23分許至16時41分許間│毒品罪，累犯，處有│
│  │41分後同│號之陳平國│，以其等所持用之行動電話門│期徒刑拾捌年。未扣│
│  │日某時  │小附近    │號0000000000號與陳裕興所持│案之販賣第一級毒品│
│  │        │          │用之行動電話門號0000000000│所得新臺幣壹仟元沒│
│  │        │          │號聯繫，雙方於電話中完成約│收，如全部或一部不│
│  │        │          │定交易毒品之事宜後，陳裕興│能沒收時，以其財產│
│  │        │          │即於左列時間、地點交付第一│抵償之。          │
│  │        │          │級毒品海洛因1小包（毛重約0│                  │
│  │        │          │.2公克）予謝武林、劉育瑛，│                  │
│  │        │          │並向謝武林、劉育瑛收受交易│                  │
│  │        │          │毒品之價金1000元。        │                  │
├─┼────┼─────┼─────────────┼─────────┤
│3 │97年12月│臺中市北屯│謝武林、劉育瑛於97年12月16│陳裕興犯販賣第一級│
│  │16日22時│區○○路58│日22時38分許，以其等所持用│毒品罪，累犯，處有│
│  │38分後同│號之陳平國│之行動電話門號0000000000號│期徒刑拾捌年。未扣│
│  │日某時  │小附近    │與陳裕興所持用之行動電話門│案之販賣第一級毒品│
│  │        │          │號0000000000號聯繫，雙方於│所得新臺幣壹仟元沒│
│  │        │          │電話中完成約定交易毒品之事│收，如全部或一部不│
│  │        │          │宜後，陳裕興即於左列時間、│能沒收時，以其財產│
│  │        │          │地點交付第一級毒品海洛因1 │抵償之。          │
│  │        │          │小包（毛重約0.2公克）予謝 │                  │
│  │        │          │武林、劉育瑛，並向謝武林、│                  │
│  │        │          │劉育瑛收受交易毒品之價金10│                  │
│  │        │          │00元。                    │                  │
├─┼────┼─────┼─────────────┼─────────┤
│4 │97年12月│臺中市北屯│謝武林、劉育瑛於97年12月17│陳裕興犯販賣第一級│
│  │17日22時│區○○路58│日22時59分許，以其等所持用│毒品罪，累犯，處有│
│  │59分後同│號之陳平國│之行動電話門號0000000000號│期徒刑拾捌年。未扣│
│  │日某時  │小附近    │與陳裕興所持用之行動電話門│案之販賣第一級毒品│
│  │        │          │號0000000000號聯繫，雙方於│所得新臺幣壹仟元沒│
│  │        │          │電話中完成約定交易毒品之事│收，如全部或一部不│
│  │        │          │宜後，陳裕興即於左列時間、│能沒收時，以其財產│
│  │        │          │地點交付第一級毒品海洛因1 │抵償之。          │
│  │        │          │小包（毛重約0.2公克）予謝 │                  │
│  │        │          │武林、劉育瑛，並向謝武林、│                  │
│  │        │          │劉育瑛收受交易毒品之價金10│                  │
│  │        │          │00元。                    │                  │
├─┼────┼─────┼─────────────┼─────────┤
│5 │97年12月│臺中市北屯│謝武林、劉育瑛於97年12月18│陳裕興犯販賣第一級│
│  │18日16時│區○○路58│日16時10分許至16時15分許間│毒品罪，累犯，處有│
│  │15分後同│號之陳平國│，以其等所持用之行動電話門│期徒刑拾捌年。未扣│
│  │日某時  │小附近    │號0000000000號與陳裕興所持│案之販賣第一級毒品│
│  │        │          │用之行動電話門號0000000000│所得新臺幣壹仟元沒│
│  │        │          │號聯繫，雙方於電話中完成約│收，如全部或一部不│
│  │        │          │定交易毒品之事宜後，陳裕興│能沒收時，以其財產│
│  │        │          │即於左列時間、地點交付第一│抵償之。          │
│  │        │          │級毒品海洛因1小包（毛重約0│                  │
│  │        │          │.2公克）予謝武林、劉育瑛，│                  │
│  │        │          │並向謝武林、劉育瑛收受交易│                  │
│  │        │          │毒品之價金1000元。        │                  │
├─┼────┼─────┼─────────────┼─────────┤
│6 │97年12月│臺中市北屯│謝武林、劉育瑛於97年12月20│陳裕興犯販賣第一級│
│  │20日23時│區○○路58│日23時7分許至23時24分許間 │毒品罪，累犯，處有│
│  │24分後同│號之陳平國│，以其等所持用之行動電話門│期徒刑拾捌年。未扣│
│  │日某時  │小附近    │號0000000000號與陳裕興所持│案之販賣第一級毒品│
│  │        │          │用之行動電話門號0000000000│所得新臺幣壹仟元沒│
│  │        │          │號聯繫，雙方於電話中完成約│收，如全部或一部不│
│  │        │          │定交易毒品之事宜後，陳裕興│能沒收時，以其財產│
│  │        │          │即於左列時間、地點交付第一│抵償之。          │
│  │        │          │級毒品海洛因1小包（毛重約0│                  │
│  │        │          │.2公克）予謝武林、劉育瑛，│                  │
│  │        │          │並向謝武林、劉育瑛收受交易│                  │
│  │        │          │毒品之價金1000元。        │                  │
├─┼────┼─────┼─────────────┼─────────┤
│7 │97年12月│臺中市北屯│謝武林、劉育瑛於97年12月24│陳裕興犯販賣第一級│
│  │24日1時 │區○○路58│日1時15分許，以其等所持用 │毒品罪，累犯，處有│
│  │15分後同│號之陳平國│之行動電話門號0000000000號│期徒刑拾捌年。未扣│
│  │日某時  │小附近    │與陳裕興所持用之行動電話門│案之販賣第一級毒品│
│  │        │          │號0000000000號聯繫，雙方於│所得新臺幣壹仟元沒│
│  │        │          │電話中完成約定交易毒品之事│收，如全部或一部不│
│  │        │          │宜後，陳裕興即於左列時間、│能沒收時，以其財產│
│  │        │          │地點交付第一級毒品海洛因1 │抵償之。          │
│  │        │          │小包（毛重約0.2公克）予謝 │                  │
│  │        │          │武林、劉育瑛，並向謝武林、│                  │
│  │        │          │劉育瑛收受交易毒品之價金10│                  │
│  │        │          │00元。                    │                  │
├─┼────┼─────┼─────────────┼─────────┤
│8 │97年12月│臺中市北屯│謝武林、劉育瑛於97年12月26│陳裕興犯販賣第一級│
│  │26日15時│區○○路58│日14時41分許至15時6分許間 │毒品罪，累犯，處有│
│  │6分後同 │號之陳平國│，以其等所持用之行動電話門│期徒刑拾捌年。未扣│
│  │日某時  │小附近    │號0000000000號與陳裕興所持│案之販賣第一級毒品│
│  │        │          │用之行動電話門號0000000000│所得新臺幣壹仟元沒│
│  │        │          │號聯繫，雙方於電話中完成約│收，如全部或一部不│
│  │        │          │定交易毒品之事宜後，陳裕興│能沒收時，以其財產│
│  │        │          │即於左列時間、地點交付第一│抵償之。          │
│  │        │          │級毒品海洛因1小包（毛重約0│                  │
│  │        │          │.2公克）予謝武林、劉育瑛，│                  │
│  │        │          │並向謝武林、劉育瑛收受交易│                  │
│  │        │          │毒品之價金1000元。        │                  │
├─┴────┴─────┴─────────────┴─────────┤
│附表七：販賣第一級毒品予鄒聰裕部分                                      │
├─┬────┬─────┬─────────────┬─────────┤
│編│時    間│地  點    │販  賣  毒  品  之  方  式│罪  刑  及  沒  收│
│號│        │          │                          │                  │
├─┼────┼─────┼─────────────┼─────────┤
│1 │98年4月 │臺中市松竹│鄒聰裕於98年4月23日21時23 │陳裕興犯販賣第一級│
│  │23日21時│路三段附近│分許至21時40分許間，以其所│毒品罪，累犯，處有│
│  │40分後同│（原判決誤│持用之行動電話門號00000000│期徒刑拾捌年。未扣│
│  │日某時  │載為西屯路│98號與陳裕興所持用之行動電│案之販賣第一級毒品│
│  │        │附近）    │話門號0000000000號聯繫，雙│所得新臺幣玖佰元沒│
│  │        │          │方於電話中完成約定交易毒品│收，如全部或一部不│
│  │        │          │之事宜後，陳裕興即於左列時│能沒收時，以其財產│
│  │        │          │間、地點交付第一級毒品海洛│抵償之。          │
│  │        │          │因1小包（重量不詳）予鄒聰 │                  │
│  │        │          │裕，並向鄒聰裕收受交易毒品│                  │
│  │        │          │之價金900元。             │                  │
├─┼────┼─────┼─────────────┼─────────┤
│2 │98年4月 │臺中市興安│鄒聰裕於98年4月27日18時7分│陳裕興犯販賣第一級│
│  │27日18時│路附近    │許至18時29分許間，以其所持│毒品罪，累犯，處有│
│  │29分後同│          │用之行動電話門號0000000000│期徒刑拾捌年。未扣│
│  │日某時  │          │號與陳裕興所持用之行動電話│案之販賣第一級毒品│
│  │        │          │門號0000000000號聯繫，雙方│所得新臺幣壹仟伍佰│
│  │        │          │於電話中完成約定交易毒品之│元沒收，如全部或一│
│  │        │          │事宜後，陳裕興即於左列時間│部不能沒收時，以其│
│  │        │          │、地點交付第一級毒品海洛因│財產抵償之。      │
│  │        │          │1小包（重量不詳）予鄒聰裕 │                  │
│  │        │          │，並向鄒聰裕收受交易毒品之│                  │
│  │        │          │價金1500元。              │                  │
├─┼────┼─────┼─────────────┼─────────┤
│3 │98年4月 │臺中市敦化│鄒聰裕於98年4月28日19時12 │陳裕興犯販賣第一級│
│  │28日19時│路附近    │分許至19時20分許間，以其所│毒品罪，累犯，處有│
│  │20分後同│          │持用之行動電話門號00000000│期徒刑拾捌年。未扣│
│  │日某時  │          │98號與陳裕興所持用之行動電│案之販賣第一級毒品│
│  │        │          │話門號0000000000號聯繫，雙│所得新臺幣玖佰元沒│
│  │        │          │方於電話中完成約定交易毒品│收，如全部或一部不│
│  │        │          │之事宜後，陳裕興即於左列時│能沒收時，以其財產│
│  │        │          │間、地點交付第一級毒品海洛│抵償之。          │
│  │        │          │因1小包（重量不詳）予鄒聰 │                  │
│  │        │          │裕，並向鄒聰裕收受交易毒品│                  │
│  │        │          │之價金900元。             │                  │
├─┼────┼─────┼─────────────┼─────────┤
│4 │98年4月 │臺中市敦化│鄒聰裕於98年4月30日18時31 │陳裕興犯販賣第一級│
│  │30日18時│路附近    │分許至18時40分許間，以其所│毒品罪，累犯，處有│
│  │40分後同│          │持用之行動電話門號00000000│期徒刑拾捌年。未扣│
│  │日某時  │          │98號與陳裕興所持用之行動電│案之販賣第一級毒品│
│  │        │          │話門號0000000000號聯繫，雙│所得新臺幣貳仟元沒│
│  │        │          │方於電話中完成約定交易毒品│收，如全部或一部不│
│  │        │          │之事宜後，陳裕興即於左列時│能沒收時，以其財產│
│  │        │          │間、地點交付第一級毒品海洛│抵償之。          │
│  │        │          │因1小包（重量不詳）予鄒聰 │                  │
│  │        │          │裕，並向鄒聰裕收受交易毒品│                  │
│  │        │          │之價金2000元。            │                  │
├─┼────┼─────┼─────────────┼─────────┤
│5 │98年5月1│臺中市興安│鄒聰裕於98年5月1日18時52分│陳裕興犯販賣第一級│
│  │日20時32│路附近    │許至20時32分許間，以其所持│毒品罪，累犯，處有│
│  │分後同日│          │用之行動電話門號0000000000│期徒刑拾捌年。未扣│
│  │某時    │          │號與陳裕興所持用之行動電話│案之販賣第一級毒品│
│  │        │          │門號0000000000號聯繫，雙方│所得新臺幣壹仟肆佰│
│  │        │          │於電話中完成約定交易毒品之│元沒收，如全部或一│
│  │        │          │事宜後，陳裕興即於左列時間│部不能沒收時，以其│
│  │        │          │、地點交付第一級毒品海洛因│財產抵償之。      │
│  │        │          │1小包（重量不詳）予鄒聰裕 │                  │
│  │        │          │，並向鄒聰裕收受交易毒品之│                  │
│  │        │          │價金1400元。              │                  │
├─┼────┼─────┼─────────────┼─────────┤
│6 │98年5月2│臺中市敦化│鄒聰裕於98年5月2日18時37分│陳裕興犯販賣第一級│
│  │日18時48│路附近    │許至18時48分許間，以其所持│毒品罪，累犯，處有│
│  │分後同日│          │用之行動電話門號0000000000│期徒刑拾捌年。未扣│
│  │某時    │          │號與陳裕興所持用之行動電話│案之販賣第一級毒品│
│  │        │          │門號0000000000號聯繫，雙方│所得新臺幣壹仟元沒│
│  │        │          │於電話中完成約定交易毒品之│收，如全部或一部不│
│  │        │          │事宜後，陳裕興即於左列時間│能沒收時，以其財產│
│  │        │          │、地點交付第一級毒品海洛因│抵償之。          │
│  │        │          │1小包（重量不詳）予鄒聰裕 │                  │
│  │        │          │，並向鄒聰裕收受交易毒品之│                  │
│  │        │          │價金1000元。              │                  │
├─┼────┼─────┼─────────────┼─────────┤
│7 │98年5月3│臺中市興安│鄒聰裕於98年5月3日14時18分│陳裕興犯販賣第一級│
│  │日14時58│路附近    │許至14時58分許間，以其所持│毒品罪，累犯，處有│
│  │分後同日│          │用之行動電話門號0000000000│期徒刑拾捌年。未扣│
│  │某時    │          │號與陳裕興所持用之行動電話│案之販賣第一級毒品│
│  │        │          │門號0000000000號聯繫，雙方│所得新臺幣壹仟玖佰│
│  │        │          │於電話中完成約定交易毒品之│元沒收，如全部或一│
│  │        │          │事宜後，陳裕興即於左列時間│部不能沒收時，以其│
│  │        │          │、地點交付第一級毒品海洛因│財產抵償之。      │
│  │        │          │1小包（重量不詳）予鄒聰裕 │                  │
│  │        │          │，並向鄒聰裕收受交易毒品之│                  │
│  │        │          │價金1900元。              │                  │
├─┼────┼─────┼─────────────┼─────────┤
│8 │98年5月4│臺中市敦化│鄒聰裕於98年5月4日19時17分│陳裕興犯販賣第一級│
│  │日19時17│路附近    │許，以其所持用之行動電話門│毒品罪，累犯，處有│
│  │分後同日│          │號0000000000號與陳裕興所持│期徒刑拾捌年。未扣│
│  │某時    │          │用之行動電話門號0000000000│案之販賣第一級毒品│
│  │        │          │號聯繫，雙方於電話中完成約│所得新臺幣壹仟元沒│
│  │        │          │定交易毒品之事宜後，陳裕興│收，如全部或一部不│
│  │        │          │即於左列時間、地點交付第一│能沒收時，以其財產│
│  │        │          │級毒品海洛因1小包（重量不 │抵償之。          │
│  │        │          │詳）予鄒聰裕，並向鄒聰裕收│                  │
│  │        │          │受交易毒品之價金1000元。  │                  │
├─┼────┼─────┼─────────────┼─────────┤
│9 │98年5月 │臺中市興安│鄒聰裕於98年5月11日18時43 │陳裕興犯販賣第一級│
│  │11日19時│路附近    │分許至19時24分許間，以其所│毒品罪，累犯，處有│
│  │24分後同│          │持用之行動電話門號00000000│期徒刑拾捌年。未扣│
│  │日某時  │          │98號與陳裕興所持用之行動電│案之販賣第一級毒品│
│  │        │          │話門號0000000000號聯繫，雙│所得新臺幣貳仟元沒│
│  │        │          │方於電話中完成約定交易毒品│收，如全部或一部不│
│  │        │          │之事宜後，陳裕興即於左列時│能沒收時，以其財產│
│  │        │          │間、地點交付第一級毒品海洛│抵償之。          │
│  │        │          │因1小包（重量不詳）予鄒聰 │                  │
│  │        │          │裕，並向鄒聰裕收受交易毒品│                  │
│  │        │          │之價金2000元。            │                  │
├─┼────┼─────┼─────────────┼─────────┤
│10│98年5月 │臺中市敦化│鄒聰裕於98年5月12日18時40 │陳裕興犯販賣第一級│
│  │12日18時│路附近    │分許至18時50分許間，以其所│毒品罪，累犯，處有│
│  │50分後同│          │持用之行動電話門號00000000│期徒刑拾捌年。未扣│
│  │日某時  │          │98號與陳裕興所持用之行動電│案之販賣第一級毒品│
│  │        │          │話門號0000000000號聯繫，雙│所得新臺幣壹仟伍佰│
│  │        │          │方於電話中完成約定交易毒品│元沒收，如全部或一│
│  │        │          │之事宜後，陳裕興即於左列時│部不能沒收時，以其│
│  │        │          │間、地點交付第一級毒品海洛│財產抵償之。      │
│  │        │          │因1小包（重量不詳）予鄒聰 │                  │
│  │        │          │裕，並向鄒聰裕收受交易毒品│                  │
│  │        │          │之價金1500元。            │                  │
├─┴────┴─────┴─────────────┴─────────┤
│附表八：販賣第一級毒品予林合源部分                                      │
├─┬────┬─────┬─────────────┬─────────┤
│編│時    間│地  點    │販  賣  毒  品  之  方  式│罪  刑  及  沒  收│
│號│        │          │                          │                  │
├─┼────┼─────┼─────────────┼─────────┤
│1 │98年4月 │臺中市北屯│林合源於98年4月23日9時59分│陳裕興犯販賣第一級│
│  │23日9時 │區○○路23│許，以其所持用之行動電話門│毒品罪，累犯，處有│
│  │59分後同│3號附近巷 │號0000000000號與陳裕興所持│期徒刑拾捌年。未扣│
│  │日某時  │口        │用之行動電話門號0000000000│案之販賣第一級毒品│
│  │        │          │號聯繫，雙方於電話中完成約│所得新臺幣貳仟元沒│
│  │        │          │定交易毒品之事宜後，陳裕興│收，如全部或一部不│
│  │        │          │即於左列時間、地點交付第一│能沒收時，以其財產│
│  │        │          │級毒品海洛因1小包（重量不 │抵償之。          │
│  │        │          │詳）予林合源，並向林合源收│                  │
│  │        │          │受交易毒品之價金2000元。  │                  │
├─┼────┼─────┼─────────────┼─────────┤
│2 │98年4月 │臺中市北屯│林合源於98年4月23日22時43 │陳裕興犯販賣第一級│
│  │23日22時│區○○路23│分許，以其所持用之行動電話│毒品罪，累犯，處有│
│  │43分後同│3號附近巷 │門號0000000000號與陳裕興所│期徒刑拾捌年。未扣│
│  │日某時  │口        │持用之行動電話門號        │案之販賣第一級毒品│
│  │        │          │0000000000號聯繫，雙方於電│所得新臺幣貳仟元沒│
│  │        │          │話中完成約定交易毒品之事宜│收，如全部或一部不│
│  │        │          │後，陳裕興即於左列時間、地│能沒收時，以其財產│
│  │        │          │點交付第一級毒品海洛因1小 │抵償之。          │
│  │        │          │包（重量不詳）予林合源，並│                  │
│  │        │          │向林合源收受交易毒品之價金│                  │
│  │        │          │2000元。                  │                  │
├─┼────┼─────┼─────────────┼─────────┤
│3 │98年4月 │臺中市北屯│林合源於98年4月24日12時57 │陳裕興犯販賣第一級│
│  │24日12時│區○○路23│分許，以其所持用之行動電話│毒品罪，累犯，處有│
│  │57分後同│3號附近巷 │門號0000000000號與陳裕興所│期徒刑拾捌年。未扣│
│  │日某時  │口        │持用之行動電話門號        │案之販賣第一級毒品│
│  │        │          │0000000000號聯繫，雙方於電│所得新臺幣貳仟元沒│
│  │        │          │話中完成約定交易毒品之事宜│收，如全部或一部不│
│  │        │          │後，陳裕興即於左列時間、地│能沒收時，以其財產│
│  │        │          │點交付第一級毒品海洛因1小 │抵償之。          │
│  │        │          │包（重量不詳）予林合源，並│                  │
│  │        │          │向林合源收受交易毒品之價金│                  │
│  │        │          │2000元。                  │                  │
├─┼────┼─────┼─────────────┼─────────┤
│4 │98年4月 │臺中市北屯│林合源於98年4月25日5時25分│陳裕興犯販賣第一級│
│  │25日5時 │區○○路23│許，以其所持用之行動電話門│毒品罪，累犯，處有│
│  │25分後同│3號附近巷 │號0000000000號與陳裕興所持│期徒刑拾捌年。未扣│
│  │日某時  │口        │用之行動電話門號0000000000│案之販賣第一級毒品│
│  │        │          │號聯繫，雙方於電話中完成約│所得新臺幣貳仟元沒│
│  │        │          │定交易毒品之事宜後，陳裕興│收，如全部或一部不│
│  │        │          │即於左列時間、地點交付第一│能沒收時，以其財產│
│  │        │          │級毒品海洛因1小包（重量不 │抵償之。          │
│  │        │          │詳）予林合源，並向林合源收│                  │
│  │        │          │受交易毒品之價金2000元。  │                  │
├─┼────┼─────┼─────────────┼─────────┤
│5 │98年4月 │臺中市北屯│林合源於98年4月25日16時24 │陳裕興犯販賣第一級│
│  │25日16時│區○○路23│分許，以其所持用之行動電話│毒品罪，累犯，處有│
│  │24分後同│3號附近巷 │門號0000000000號與陳裕興所│期徒刑拾捌年。未扣│
│  │日某時  │口        │持用之行動電話門號00000000│案之販賣第一級毒品│
│  │        │          │97號聯繫，雙方於電話中完成│所得新臺幣壹仟伍佰│
│  │        │          │約定交易毒品之事宜後，陳裕│元沒收，如全部或一│
│  │        │          │興即於左列時間、地點交付第│部不能沒收時，以其│
│  │        │          │一級毒品海洛因1小包（重量 │財產抵償之。      │
│  │        │          │不詳）予林合源，並向林合源│                  │
│  │        │          │收受交易毒品之價金1500元。│                  │
├─┼────┼─────┼─────────────┼─────────┤
│6 │98年4月 │臺中市北屯│林合源於98年4月26日17時19 │陳裕興犯販賣第一級│
│  │26日17時│區○○路23│分許，以其所持用之行動電話│毒品罪，累犯，處有│
│  │19分後同│3號附近巷 │門號0000000000號與陳裕興所│期徒刑拾捌年。未扣│
│  │日某時  │口        │持用之行動電話門號00000000│案之販賣第一級毒品│
│  │        │          │97號聯繫，雙方於電話中完成│所得新臺幣壹仟元沒│
│  │        │          │約定交易毒品之事宜後，陳裕│收，如全部或一部不│
│  │        │          │興即於左列時間、地點交付第│能沒收時，以其財產│
│  │        │          │一級毒品海洛因1小包（重量 │抵償之。          │
│  │        │          │不詳）予林合源，並向林合源│                  │
│  │        │          │收受交易毒品之價金1000元。│                  │
├─┼────┼─────┼─────────────┼─────────┤
│7 │98年4月 │臺中市北屯│林合源於98年4月27日13時12 │陳裕興犯販賣第一級│
│  │27日13時│區○○路23│分許至13時15分許間，以其所│毒品罪，累犯，處有│
│  │15分後同│3號附近巷 │持用之行動電話門號00000000│期徒刑拾捌年。未扣│
│  │日某時  │口        │10號與陳裕興所持用之行動電│案之販賣第一級毒品│
│  │        │          │話門號0000000000號聯繫，雙│所得新臺幣壹仟元沒│
│  │        │          │方於電話中完成約定交易毒品│收，如全部或一部不│
│  │        │          │之事宜後，陳裕興即於左列時│能沒收時，以其財產│
│  │        │          │間、地點交付第一級毒品海洛│抵償之。          │
│  │        │          │因1小包（重量不詳）予林合 │                  │
│  │        │          │源，並向林合源收受交易毒品│                  │
│  │        │          │之價金1000元。            │                  │
├─┼────┼─────┼─────────────┼─────────┤
│8 │98年4月 │臺中市北屯│林合源於98年4月29日13時2分│陳裕興犯販賣第一級│
│  │29日13時│區○○○路│許至13時6分許間，以其所持 │毒品罪，累犯，處有│
│  │6分後同 │與昌平路口│用之行動電話門號0000000000│期徒刑拾捌年。未扣│
│  │日某時  │          │號與陳裕興所持用之行動電話│案之販賣第一級毒品│
│  │        │          │門號0000000000號聯繫，雙方│所得新臺幣貳仟元沒│
│  │        │          │於電話中完成約定交易毒品之│收，如全部或一部不│
│  │        │          │事宜後，陳裕興即於左列時間│能沒收時，以其財產│
│  │        │          │、地點交付第一級毒品海洛因│抵償之。          │
│  │        │          │1小包（重量不詳）予林合源 │                  │
│  │        │          │，並向林合源收受交易毒品之│                  │
│  │        │          │價金2000元。              │                  │
├─┼────┼─────┼─────────────┼─────────┤
│9 │98年5月1│臺中市山西│林合源於98年5月1日10時2分 │陳裕興犯販賣第一級│
│  │日10時2 │路上之烏鰡│許，以其所持用之行動電話門│毒品罪，累犯，處有│
│  │分後同日│池釣魚場附│號0000000000號與陳裕興所持│期徒刑拾捌年。未扣│
│  │某時    │近        │用之行動電話門號0000000000│案之販賣第一級毒品│
│  │        │          │號聯繫，雙方於電話中完成約│所得新臺幣貳仟元沒│
│  │        │          │定交易毒品之事宜後，陳裕興│收，如全部或一部不│
│  │        │          │即於左列時間、地點交付第一│能沒收時，以其財產│
│  │        │          │級毒品海洛因1小包（重量不 │抵償之。          │
│  │        │          │詳）予林合源，並向林合源收│                  │
│  │        │          │受交易毒品之價金2000元。  │                  │
├─┼────┼─────┼─────────────┼─────────┤
│10│98年5月2│臺中市北屯│林合源於98年5月2日1時5分許│陳裕興犯販賣第一級│
│  │日1時17 │區○○○路│至1時17分許間，以其所持用 │毒品罪，累犯，處有│
│  │分後同日│與昌平路口│之行動電話門號0000000000號│期徒刑拾捌年。未扣│
│  │某時    │          │與陳裕興所持用之行動電話門│案之販賣第一級毒品│
│  │        │          │號0000000000號聯繫，雙方於│所得新臺幣壹仟伍佰│
│  │        │          │電話中完成約定交易毒品之事│元沒收，如全部或一│
│  │        │          │宜後，陳裕興即於左列時間、│部不能沒收時，以其│
│  │        │          │地點交付第一級毒品海洛因1 │財產抵償之。      │
│  │        │          │小包（重量不詳）予林合源，│                  │
│  │        │          │並向林合源收受交易毒品之價│                  │
│  │        │          │金1500元。                │                  │
├─┼────┼─────┼─────────────┼─────────┤
│11│98年5月2│臺中市北屯│林合源於98年5月2日15時24分│陳裕興犯販賣第一級│
│  │日15時33│區○○○路│許至15時33分許間，以其所持│毒品罪，累犯，處有│
│  │分後同日│與昌平路口│用之行動電話門號0000000000│期徒刑拾捌年。未扣│
│  │某時    │          │號與陳裕興所持用之行動電話│案之販賣第一級毒品│
│  │        │          │門號0000000000號聯繫，雙方│所得新臺幣壹仟伍佰│
│  │        │          │於電話中完成約定交易毒品之│元沒收，如全部或一│
│  │        │          │事宜後，陳裕興即於左列時間│部不能沒收時，以其│
│  │        │          │、地點交付第一級毒品海洛因│財產抵償之。      │
│  │        │          │1小包（重量不詳）予林合源 │                  │
│  │        │          │，並向林合源收受交易毒品之│                  │
│  │        │          │價金1500元。              │                  │
├─┼────┼─────┼─────────────┼─────────┤
│12│98年5月3│臺中市北屯│林合源於98年5月3日16時4分 │陳裕興犯販賣第一級│
│  │日16時4 │區○○○路│許，以其所持用之行動電話門│毒品罪，累犯，處有│
│  │分後同日│與昌平路口│號0000000000號與陳裕興所持│期徒刑拾捌年。未扣│
│  │某時    │          │用之行動電話門號0000000000│案之販賣第一級毒品│
│  │        │          │號聯繫，雙方於電話中完成約│所得新臺幣壹仟伍佰│
│  │        │          │定交易毒品之事宜後，陳裕興│元沒收，如全部或一│
│  │        │          │即於左列時間、地點交付第一│部不能沒收時，以其│
│  │        │          │級毒品海洛因1小包（重量不 │財產抵償之。      │
│  │        │          │詳）予林合源，並向林合源收│                  │
│  │        │          │受交易毒品之價金1500元。  │                  │
├─┼────┼─────┼─────────────┼─────────┤
│13│98年5月4│臺中市北屯│林合源於98年5月4日16時51分│陳裕興犯販賣第一級│
│  │日16時51│區○○路23│許，以其所持用之行動電話門│毒品罪，累犯，處有│
│  │分後同日│3號附近巷 │號0000000000號與陳裕興所持│期徒刑拾捌年。未扣│
│  │某時    │口        │用之行動電話門號0000000000│案之販賣第一級毒品│
│  │        │          │號聯繫，雙方於電話中完成約│所得新臺幣貳仟元沒│
│  │        │          │定交易毒品之事宜後，陳裕興│收，如全部或一部不│
│  │        │          │即於左列時間、地點交付第一│能沒收時，以其財產│
│  │        │          │級毒品海洛因1小包（重量不 │抵償之。          │
│  │        │          │詳）予林合源，並向林合源收│                  │
│  │        │          │受交易毒品之價金2000元。  │                  │
├─┼────┼─────┼─────────────┼─────────┤
│14│98年5月6│臺中市北屯│林合源於98年5月6日12時5分 │陳裕興犯販賣第一級│
│  │日14時48│區○○路23│許至14時48分許間，以其所持│毒品罪，累犯，處有│
│  │分後同日│3號附近巷 │用之行動電話門號0000000000│期徒刑拾捌年。未扣│
│  │某時    │口        │號與陳裕興所持用之行動電話│案之販賣第一級毒品│
│  │        │          │門號0000000000號聯繫，雙方│所得新臺幣壹仟元沒│
│  │        │          │於電話中完成約定交易毒品之│收，如全部或一部不│
│  │        │          │事宜後，陳裕興即於左列時間│能沒收時，以其財產│
│  │        │          │、地點交付第一級毒品海洛因│抵償之。          │
│  │        │          │1小包（重量不詳）予林合源 │                  │
│  │        │          │，並向林合源收受交易毒品之│                  │
│  │        │          │價金1000元。              │                  │
├─┼────┼─────┼─────────────┼─────────┤
│15│98年5月6│臺中市山西│林合源於98年5月6日19時51分│陳裕興犯販賣第一級│
│  │日20時3 │路上之烏鰡│許至20時3分許間，以其所持 │毒品罪，累犯，處有│
│  │分後同日│池釣魚場附│用之行動電話門號0000000000│期徒刑拾捌年。未扣│
│  │某時    │近        │號與陳裕興所持用之行動電話│案之販賣第一級毒品│
│  │        │          │門號0000000000號聯繫，雙方│所得新臺幣壹仟伍佰│
│  │        │          │於電話中完成約定交易毒品之│元沒收，如全部或一│
│  │        │          │事宜後，陳裕興即於左列時間│部不能沒收時，以其│
│  │        │          │、地點交付第一級毒品海洛因│財產抵償之。      │
│  │        │          │1小包（重量不詳）予林合源 │                  │
│  │        │          │，並向林合源收受交易毒品之│                  │
│  │        │          │價金1500元。              │                  │
├─┼────┼─────┼─────────────┼─────────┤
│16│98年5月7│臺中市北屯│林合源於98年5月7日13時59分│陳裕興犯販賣第一級│
│  │日18時22│區○○路23│許至18時22分許間，以其所持│毒品罪，累犯，處有│
│  │分後同日│3號附近巷 │用之行動電話門號0000000000│期徒刑拾捌年。未扣│
│  │某時    │口        │號與陳裕興所持用之行動電話│案之販賣第一級毒品│
│  │        │          │門號0000000000號聯繫，雙方│所得新臺幣貳仟元沒│
│  │        │          │於電話中完成約定交易毒品之│收，如全部或一部不│
│  │        │          │事宜後，陳裕興即於左列時間│能沒收時，以其財產│
│  │        │          │、地點交付第一級毒品海洛因│抵償之。          │
│  │        │          │1小包（重量不詳）予林合源 │                  │
│  │        │          │，並向林合源收受交易毒品之│                  │
│  │        │          │價金2000元。              │                  │
├─┼────┼─────┼─────────────┼─────────┤
│17│98年5月 │臺中市北屯│林合源於98年5月11日13時11 │陳裕興犯販賣第一級│
│  │11日13時│區○○路23│分許至13時31分許間，以其所│毒品罪，累犯，處有│
│  │31分後同│3號附近巷 │持用之行動電話門號00000000│期徒刑拾捌年。未扣│
│  │日某時  │口        │10號與陳裕興所持用之行動電│案之販賣第一級毒品│
│  │        │          │話門號0000000000號聯繫，雙│所得新臺幣壹仟元沒│
│  │        │          │方於電話中完成約定交易毒品│收，如全部或一部不│
│  │        │          │之事宜後，陳裕興即於左列時│能沒收時，以其財產│
│  │        │          │間、地點交付第一級毒品海洛│抵償之。          │
│  │        │          │因1小包（重量不詳）予林合 │                  │
│  │        │          │源，並向林合源收受交易毒品│                  │
│  │        │          │之價金1000元。            │                  │
├─┼────┼─────┼─────────────┼─────────┤
│18│98年5月 │臺中市北屯│林合源於98年5月11日16時36 │陳裕興犯販賣第一級│
│  │11日17時│區○○○路│分許至17時45分許間，以其所│毒品罪，累犯，處有│
│  │45分後同│與昌平路口│持用之行動電話門號00000000│期徒刑拾捌年。未扣│
│  │日某時  │附近      │10號與陳裕興所持用之行動電│案之販賣第一級毒品│
│  │        │          │話門號0000000000號聯繫，雙│所得新臺幣壹仟伍佰│
│  │        │          │方於電話中完成約定交易毒品│元沒收，如全部或一│
│  │        │          │之事宜後，陳裕興即於左列時│部不能沒收時，以其│
│  │        │          │間、地點交付第一級毒品海洛│財產抵償之。      │
│  │        │          │因1小包（重量不詳）予林合 │                  │
│  │        │          │源，並向林合源收受交易毒品│                  │
│  │        │          │之價金1500元。            │                  │
├─┼────┼─────┼─────────────┼─────────┤
│19│98年5月 │臺中市山西│林合源於98年5月12日17時52 │陳裕興犯販賣第一級│
│  │12日19時│路上之烏鰡│分許至19時3分許間，以其所 │毒品罪，累犯，處有│
│  │3分後同 │池釣魚場附│持用之行動電話門號00000000│期徒刑拾捌年。未扣│
│  │日某時  │近        │10號與陳裕興所持用之行動電│案之販賣第一級毒品│
│  │        │          │話門號0000000000號聯繫，雙│所得新臺幣壹仟伍佰│
│  │        │          │方於電話中完成約定交易毒品│元沒收，如全部或一│
│  │        │          │之事宜後，陳裕興即於左列時│部不能沒收時，以其│
│  │        │          │間、地點交付第一級毒品海洛│財產抵償之。      │
│  │        │          │因1小包（重量不詳）予林合 │                  │
│  │        │          │源，並向林合源收受交易毒品│                  │
│  │        │          │之價金1500元。            │                  │
├─┴────┴─────┴─────────────┴─────────┤
│附表九：被告陳裕興與林合源共同販賣第一級毒品予廖雅文部分                │
├─┬────┬─────┬─────────────┬─────────┤
│編│時    間│地  點    │販  賣  毒  品  之  方  式│罪  刑  及  沒  收│
│號│        │          │                          │                  │
├─┼────┼─────┼─────────────┼─────────┤
│1 │97年（原│臺中市北屯│廖雅文於97年（原判決誤載為│陳裕興犯共同販賣第│
│  │判決誤載│區○○路58│98年）9、10月間某日，以其 │一級毒品罪，處有期│
│  │為98年）│號之陳平國│所持用之門號0000000000號行│徒刑拾捌年。扣案之│
│  │9、10月 │小附近    │動電話與陳裕興所持用之門號│行動電話壹支（內含│
│  │間某日  │          │0000000000、0000000000號行│0000000000號SIM卡 │
│  │        │          │動電話聯繫，雙方於電話中完│壹枚）沒收，未扣案│
│  │        │          │成約定交易毒品之事宜後，再│之販賣第一級毒品所│
│  │        │          │由陳裕興指示林合源於約定時│得新臺幣壹仟佰伍│
│  │        │          │間，前往約定之臺中市陳平國│拾元與林合源連帶沒│
│  │        │          │小後方，交付第一級毒品海洛│收，如全部或一部不│
│  │        │          │因1包（重量不詳）予廖雅文 │能沒收時，以其與林│
│  │        │          │，並由林合源收受廖雅文交付│合源之財產連帶抵償│
│  │        │          │購買毒品海洛因之價金1350元│之。              │
│  │        │          │後，轉交予陳裕興。        │                  │
└─┴────┴─────┴─────────────┴─────────┘